臺灣高等法院刑事判決　　　　　　　　　　　　　　九十二年度上重訴字第六二號
　　上　訴　人
　　即　被　告　甲○○
　　選任辯護人　舒建中律師
右上訴人因違反毒品危害防制條例等案件，不服臺灣基隆地方法院九十二年度重訴字
第三號，中華民國九十二年八月二十九日第一審判決（起訴案號：臺灣基隆地方法院
檢察署九十一年度偵緝字第二四四號、九十一年度偵字第四五八○號），提起上訴，
本院判決如左：
    主  文
原判決撤銷。
甲○○共同運輸第一級毒品，處死刑，褫奪公權終身。扣案第一級毒品海洛因粉末淨
重壹點零捌公克、第一級毒品海洛因磚參佰貳拾壹塊淨重壹佰壹拾肆公斤捌佰參拾點
壹公克均沒收銷燬；扣案之鴻漁一號漁船壹艘、航跡儀壹台、ＳＳＢ無線電話機壹台
、ＷＥＮＤＥＮ無線電話機壹台、中型透明塑膠袋壹個、大型黑色塑膠袋參個、中國
移動門號00000000000ＳＩＭ卡壹只、儲值卡壹只、仿貝瑞塔廠半自動手
槍之改造手槍（第一號手槍）及義大利貝瑞塔廠９２ＦＳ型半自動手槍（第二號手槍
）各壹把均沒收。
    事  實
一、楊國傳（綽號豆奶、透抽，另案審理）、莊良賢（綽號阿賢或阿正，另案由檢察
    官偵查中）於民國九十一年三月中旬，在大陸福建廈門地區，獲悉林金興（綽號
    「林董」或「鳳梨董」，由檢察官另案偵查中），欲以海運方式自北韓地區將其
    所有一百多公斤之第一級毒品海洛因一批運輸回國販售，需人為其安排在台灣北
    部海域之船舶，藉自北韓運毒回來之船舶（俗稱母船或大桶），轉運（含接運及
    交運）該批毒品至俗稱中桶之船舶，再自中桶船舶接運該批毒品至俗稱小桶之船
    舶私運入台灣地區；事成後，其願支付高額運輸費情事。楊國傳、莊良賢二人認
    為有利可圖，雖均明知海洛因為第一級毒品，且係行政院依懲治走私條例公告管
    制進出口之物品，不得運輸及私運進入台灣地區，竟仍與林金興共同基於運輸及
    私運海洛因毒品之犯意聯絡，應允為之安排中桶船舶及小桶船舶運輸私運該批海
    洛因毒品入台販售事宜。
二、楊國傳回國後，為安排中桶船舶接運大桶船舶上之毒品海洛因，於九十一年四月
    間，以新台幣（下同）三百萬元代價，央請友人吳叡宇（原名為吳碧光）介紹陳
    忠毅（綽號阿壽，另案審理）幫忙物色運輸私運中桶船舶，陳忠毅為謀取仲介船
    舶之高利，明知走私之物品為第一級毒品海洛因，竟基於共同運輸私運海洛因毒
    品之犯意，於四月中旬，以二百五十萬元代價請杜春火（綽號阿郎，另案審理）
    協助接洽船舶至海上載運海洛因毒品；杜春火亦明知走私之物品為毒品，為圖事
    成後得以分紅，亦基於共同運輸私運海洛因毒品之犯意聯絡，於同年四月二十日
    左右，同以二百五十萬元價格，另商請友人謝金郎駕駛「福生三號」漁船作為中
    桶船舶，前往台灣北部海域自母船接、交運該批毒品。楊國傳於同年月二十二日
    確認巳找到接運毒品海洛因之中桶船舶後，即與好友甲○○於同年四月二十四日
    ，共乘復興航空ＧＥ三五七號班機至大陸地區廈門市。次日下午，楊國傳在廈門
    市文品大廈租屋處，對甲○○陳稱：「林董計劃走私毒品到台灣，由你擔任小桶
    角色，負責從中桶接運毒品的工作」等語，邀同甲○○參與運輸私運毒品海洛因
    ，甲○○為謀厚利，仍與之共同基於運輸私運毒品海洛因之犯意聯絡，應允提供
    其所有之小桶船舶「鴻漁一號」並親自擔任該船船長。之後，楊國傳即與甲○○
    、莊良賢及林金興在廈門市○○○路上之「夜夜香茶館」，研商此次運輸私運毒
    品海洛因之實際路線及接駁經緯度位置等情事。席間，甲○○並向林金興自承是
    此次運輸私運毒品海洛因之小桶船舶船長，林金興亦親向甲○○表示該批毒品海
    洛因運抵台灣後交由楊國傳處理，並承諾事成後給予甲○○二百萬元酬勞，且將
    接駁毒品海洛因之經緯度、聯絡之無線電頻率及與中桶船舶間使用之「阿和、阿
    勇」的暗語稱號寫在紙上交與甲○○，且特別交代甲○○於使用時經緯度應再加
    減若干方是正確接運毒品地點。嗣莊良賢認為以「黑吃黑」方式中途殺人並劫取
    運輸中之毒品，向林金興詭稱為他人所奪，如此更可獲取暴利，並起強盜殺人之
    犯意，圖謀在海上劫奪此批由其等負責安排運輸私運之海洛因，楊國傳、甲○○
    亦認為可行，乃與之共同基於強盜殺人及運輸私運毒品海洛因之犯意聯絡，決定
    共同參與作案。謀定後，分別由莊良賢安排大陸殺手相關事宜；楊國傳、甲○○
    二人則於四月二十八日，共同搭乘復興航空ＧＥ三五八號班機返國，並由楊國傳
    負責準備槍枝及子彈，協助甲○○共同找船接應大陸殺手；甲○○則將平時由余
    國明（另案審理）駕駛之甲○○所有但登記其妻陳蓮花名下之「鴻漁一號」漁船
    取回，作為小桶船舶以便參與運輸私運毒品海洛因。
三、楊國傳、甲○○明知手槍、子彈係屬槍砲彈藥刀械管制條例所管制之物，非經主
    管機關許可，不得持有，為達渠等海上強盜毒品海洛因之計畫，楊國傳於九十一
    年四月二十九日下午二時，在台北縣三重市○○路某地，以十萬元向綽號「阿賓
    」之不詳姓名年籍成年男子，購買仿ＢＥＲＥＴＴＡ廠Ｍ九ＡＲＭＥＤ半自動，
    槍號ＵＳ九○一一ＭＡＤＥ之金屬改造手槍一把（下稱第一號手槍）及八發子彈
    未經許可持有之。同年月二十九日晚上七時許，林金興託某不詳姓名者，持三十
    萬元，至基隆火車站交與楊國傳作為預付接駁毒品海洛因船舶之定金。同年月三
    十日中午，楊國傳持該三十萬元訂金，在基隆市○○路、安和二路旁（即東帝士
    大賣場附近），交與陳忠毅。陳忠毅自行從中抽取五萬元，再於五月一日中午，
    將其中二十五萬元訂金，持往基隆市○○區○○街九十六巷三十五號交予杜春火
    ，杜春火則全數轉交與謝金郎。陳忠毅為防追查，另於九十一年五月一日中午一
    時三十分許，購買0000000000號及0000000000號等門號之
    行動電話易付卡，前者供己自行使用，後者交予杜春火做為聯絡之用。楊國傳、
    甲○○為接運大陸殺手，另以欲載運大陸偷渡客至日本為由，用十五萬元之租金
    ，向王志為承租其所有登記在其妻陳秀妹（原審誤載為陳秀珠）名下之「新合益
    十二號」漁船。王志為因擔心楊國傳等以載大陸偷渡客為幌子實際從事走私或運
    輸毒品勾當，乃附加條件需指派一位其信得過之人與渠等同行始同意出租為條件
    。約成後，楊國傳、甲○○迅以七萬元代價，僱請余國明擔任該航次船長。九十
    一年五月二日下午一時三十分許、甲○○並帶同余國明至基隆市○○街八十六巷
    十一號，向王志為表示船長就是余國明等情。同年月二日下午二時許，在碧砂漁
    港翁財記商店附近，楊國傳並將記載接、交該批毒品海洛因之經緯度及交貨接貨
    人員暗語稱謂之紙單二張（一張寫「阿水、阿順」之紙單用以和大桶船舶聯絡，
    一張寫上「阿勇、阿和」之紙單用以和小桶船舶聯絡）親交與陳忠毅，並下達明
    日（五月三日）出海指示，陳忠毅乃將該二張紙單持至漁會交予杜春火，杜春火
    再轉交予船長謝金郎。當晚，楊國傳特別駕車載陳忠毅由基隆市八斗子陸橋出發
    沿台北縣瑞芳山區一帶行駛，途中乘機喝令陳忠毅看緊杜春火注意其確實與船主
    聯絡，以防免意外。
四、甲○○按原定計劃於九十一年五月三日上午十時許，帶同余國明向王志為表示即
    刻要出港之意，王志為聞訊便至基隆市○○區○○路三九六巷三十七號，以三萬
    元代價僱請友人陳春枝與余國明同行。楊國傳、甲○○、王志為、余國明、陳春
    枝即共同基於直航至大陸地區載運大陸偷渡客之犯意聯絡，由余國明、陳春枝於
    三日上午十時四十五分，駕駛「新合益十二號」漁船由八斗子漁港報關出港，二
    人輪流駕駛前往大陸平潭地區準備載運大陸偷渡客。同日中午十二時許，船長謝
    金郎、船員謝進聰亦駕駛「福生三號」漁船自同一漁港（八斗子漁港）報關出港
    。三日當晚十時至十一時許，甲○○並電請張建福代為聯絡大陸地區綽號「小陳
    」之人蛇，確認該二名大陸人士（實為殺手）是否巳如期離境。同年月四日凌晨
    一時許，余國明、陳春枝所駕駛之「新合益十二號」漁船駛抵大陸地區福建省平
    潭附近約北緯二五度二十三分、東經一一九度四十八分之海域後，即撥打門號0
    0000000000行動電話，與大陸人士綽號「老六」之不詳姓名年籍之成
    年男子聯絡接應大陸偷渡客地點，並順利自某不知名小船接運二名年約三十歲之
    不詳姓名年籍之大陸人士（殺手），隨即折返，直往棉花嶼方向行駛。四日上午
    十時許，謝金郎所駕駛「福生三號」抵達預定接貨地點等候。四日中午十二時許
    ，楊國傳在基隆市○○路二七九號「龍頭檳榔攤」，將上開第一號手槍及另一把
    自不詳年籍姓名人士處取得未經許可持有之之義大利ＢＥＲＥＴＴＡ廠九二ＦＳ
    型半自動手槍，槍號巳磨損之手槍一把（下稱第二號手槍）連同十餘發（約十五
    發）子彈交與甲○○未經許可持有之。甲○○即將該二把槍械置放於其所有之「
    鴻漁一號」漁船駕駛座旁暗艙，中午一時許，甲○○即駕駛「鴻漁一號」漁船（
    含航跡儀一台、ＳＳＢ無線電話機一台、ＷＥＮＤＥＮ無線電話機一台）自八斗
    子漁港出港。四日下午六時許，余國明駕駛「新合益十二號」漁船抵達棉花嶼附
    近海域（屬我國領海），使大陸地區人民非法進入台灣地區後，如期以小型對講
    機聯繫甲○○。當晚八時多，甲○○到達棉花嶼附近約北緯二五度二九分、東經
    一二二度五分海域，將余國明所載之該二名大陸人士接走，並囑咐余國明暫時在
    原地等候，二名大陸殺手登上「鴻漁一號」駛離「新合益十二號」後，甲○○即
    將前開楊國傳交付之第一、二號手槍交付予二名大陸殺手。五日凌晨三時許，謝
    金郎所駕「福生三號」，自不知船名之母船不詳姓名之人接駁該批毒品海洛因上
    船，隨即駛往指定交貨地點等候小桶船舶。甲○○則依原定計劃於凌晨搭載該二
    名大陸殺手抵達北緯二五度五八分、東經一二二度三五分附近一帶漂流伺機自中
    桶船舶「福生三號」漁船強盜殺人劫奪毒品海洛因，惟因油料不足且遲遲未見中
    桶船舶「福生三號」漁船之蹤影而欲先行折返漁港，並於五日上午七時三十分許
    ，暫將該二名大陸殺手藏置於棉花嶼上，獨自駕駛「鴻漁一號」漁船返回望海巷
    漁港加油補給。五日上午八時許，余國明所駕「新合益十二號」漁船，因聯絡不
    上甲○○又需補給，經請示楊國傳後，亦於五日上午十一時三十分返抵八斗子漁
    港。之後，陳文玉（此時尚不知情）受楊國傳之託轉交一萬元交與余國明，楊國
    傳隨後並告訴余國明加油及補給後，應回棉花嶼海域附近接回該二名大陸人士（
    即殺手）。五日下午二時二十分，余國明、陳春枝復承前共同直航至大陸地區之
    概括犯意聯絡，駕駛「新合益十二號」漁船，再度報關出港繼往棉花嶼海域附近
    準備接應甲○○。同日下午三時許，楊國傳至甲○○家中表示「中桶船舶快到了
    ，趕快去載」等情，甲○○即駕駛「鴻漁一號」漁船，於五日下午三時五十五分
    ，二度報關出港，速至棉花嶼搭載該二名大陸人士。五日下午六時許，甲○○以
    無線電吩咐余國明在原處等待。晚間九時許，楊國傳以電話告知余國明「半夜後
    日本船即會趕來」等情。其後於六日凌晨三時許，甲○○所駕「鴻漁一號」漁船
    搭載該二名大陸殺手後，即將所攜之上開二把手槍分交大陸殺手持有，將船駛至
    北緯二五度五八分、東經一二二度三四分間即彭佳嶼東北方三十浬海域附近，以
    無線電呼叫「阿和」，經謝金郎回應「阿勇」後，確認謝金郎、謝進聰所駕駛之
    「福生三號」漁船為中桶船舶，即向謝金郎、謝進聰示意接駁該批毒品，二船甫
    靠攏，該二名大陸殺手分持上開二把手槍，共同跳上「福生三號」漁船，共同基
    於強盜及殺人之概括犯意，由其中一人持甲○○所交付之第二號手槍，往謝金郎
    、謝進聰二人頭胸等處要害射擊，致謝金郎身中四槍、謝進聰身中六槍，因多發
    性近距離槍創造成出血神經性休克當場斃命，由該二名大陸殺手合力將該批毒品
    海洛因五大紙箱及散裝一小包劫至「鴻漁一號」漁船。事畢，為免事跡敗露，該
    二名大陸殺手將謝金郎、謝進聰二人屍體以繩索綑綁繫上「福生三號」漁船之船
    錨棄入海中，且將取自「鴻漁一號」漁船上之柴油（約半桶）潑灑於「福生三號
    」船舶表面，並點燃油布條放火燒燬「福生三號」，製造漁船失火發生海難假象
    ，以湮滅罪證並求掩人耳目，當其等將油布條丟至「福生三號」船艙旁時，甲○
    ○疏未注意閃避，導致臉部、左、右上肢及右下肢被火灼燒呈二度至三度燒燙傷
    。甲○○等三人認一切罪證湮滅妥當後，始駕駛「鴻漁一號」載該二名大陸殺手
    往棉花嶼海域「新合益十二號」等候處駛去，途中該二名大陸殺手並將槍枝及上
    開毒品海洛因搬至「鴻漁一號」駕駛座下密艙藏放，並裝入甲○○所有之黑色大
    型不透明塑膠袋內，共裝約七、八袋。六日凌晨四時許，余國明因一直聯絡不上
    甲○○，乃再度打電話與楊國傳，楊國傳囑其「稍安勿躁，繼續等候」。六日清
    晨約六時許，在附近作業之「勝榮財」、「昇發財」、「合和昇」、「新海隆」
    、「昇得發」、「滿勝福」及「福昌六十六號」等我國漁船，發現「福生三號」
    漁船失火，紛紛前往救難及尋找謝金郎及謝進聰二人下落，但其等持續搜尋數小
    時均無所獲。六日上午九時，甲○○以找不到載運該二名大陸人士的日本船為由
    ，電請在棉花嶼附近等待的余國明、陳春枝，駕駛「新合益十二號」漁船，至北
    緯二五度二三分、東經一二二度○三分海域將該二名大陸殺手載回大陸平潭。六
    日上午九時十分左右，行政院海岸巡防署海洋巡防總局基隆海巡隊（下稱基隆海
    巡隊）及澳底海巡隊（下稱澳底海巡隊），據報後即派員前往搶救「福生三號」
    。同日上午十一時左右，余國明、陳春枝將此二名大陸人士載回大陸平潭。甲○
    ○則因意外遭火燒燙傷，無法依楊國傳預定搶灘地點上岸之指示，即逕自駕駛「
    鴻漁一號」漁船回港，並於十二時五分返回望海巷漁港停泊。下午二時許，楊國
    傳至甲○○住處，得悉該批毒品海洛因及作案槍枝藏放於「鴻漁一號」漁船密艙
    等情，甲○○則隨即前往行政院衛生署基隆醫院轉赴三軍總醫院就醫。此際，在
    海中隨風漂流之「福生三號」因火勢過於猛烈，雖經海巡人員極力灑水搶救依舊
    無法撲滅，六日下午三時十六分，乃完全沉沒海中失去蹤跡。余國明於七日凌晨
    ○時四十八分三十二秒、一時四十分十四秒、一時四十四分二十七秒以其有之中
    國移動門號00000000000ＳＩＭ卡與大陸人蛇以行動電話聯絡，於當
    日凌晨一時四十分許，余國明至平潭海面附近，將該二名大陸殺手交與綽號「老
    六」所屬人蛇載回大陸平潭。同日凌晨三時許，大陸籍「閩晉漁第五七九八號」
    漁船（船長吳志輝），在東經一二一度五五分、北緯二五度四十分海域作業之際
    ，無意間以漁網撈起謝金郎、謝進聰屍體（其中謝金郎身上有錨及繩索綁在身上
    ，起網時該錨落入海中），基隆海巡隊幹員據報即刻前往處理，七日上午九時三
    十分左右，將該二人屍體運回八斗子漁港。七日下午二時五分，余國明、陳春枝
    所駕駛「新合益十二號」漁船亦返回八斗子漁港。
五、楊國傳復於九十一年五月七日下午三、四時許，在基隆市○○路二七九號「龍頭
    檳榔攤」後方，請余國明、張建福二人隨之同往「鴻漁一號」漁船上搬運貨物一
    批，適陳文玉前來龍頭檳榔攤，楊國傳乃請陳文玉一同協助取貨。之後，余國明
    便騎乘楊國傳所有之機車、張建福騎乘自己機車搭載陳文玉，先後駛往望海巷漁
    港，楊國傳則以「找朋友」為名，向不知情之龍頭檳榔攤老闆吳國賓借得車牌Ｔ
    八—三六七七號綠色客貨兩用箱型車殿後緊接而至。四人陸續抵達望海巷漁港，
    分由余國明至「鴻漁一號」打開駕駛座下密艙，取出袋口綑綁密封內裝「雙獅地
    球牌」毒品海洛因之黑色大型不透明塑膠袋約七、八袋（其中黑色大型不透明塑
    膠袋有破損一只），交由停在旁邊綽號「勇仔」之船舶上之陳文玉，再由陳文玉
    遞交在岸邊把風及接應之張建福，斯時余國明、張建福及陳文玉三人已知所搬運
    之貨物為毒品海洛因，仍共同基於運輸第一級毒品海洛因及運送私運管制之走私
    物品之犯意聯絡，以接龍方式，將該七、八袋毒品海洛因自「鴻漁一號」船上全
    部卸下，經鄰船交由岸上坐在駕駛座上把風及接運之楊國傳，使之安全置於上開
    車牌Ｔ八—三六七七號休旅車後座，楊國傳後將車子內的毒品海洛因運往基隆市
    ○○街山海關社區Ｕ棟Ｂ三停車場，再由余國明協助楊國傳將該批毒品海洛因搬
    至車號六Ｇ─二○七五號汽車後車箱暫置。同日傍晚，楊國傳向張建福表示，還
    有二把槍未取出，張建福聞後因不願前往尋槍，即逕自騎乘機車回家，三十分鐘
    後，楊國傳乃電詢「東西（指槍枝）有無尋獲」，張建福方以「找不到」等詞予
    以搪塞。楊國傳乃約其至八斗子天橋下會面，見面後，楊國傳即以行動電話聯絡
    甲○○，彼此一番交談後，再將電話交由張建福接聽，電話中，甲○○告之「東
    西（指槍枝）放在船上衛星導航系統之下」，隨後二人各騎機車重回「鴻漁一號
    」，張建福上船後再度假裝找不到虛以委蛇，楊國傳不得巳始自行上船尋找，並
    將該二把槍枝取走。同日晚間八時許，楊國傳將第一號手槍棄置在基隆市○○街
    基水冷凍廠後山草叢裡，再把第二號槍持往基隆市八斗子漁港內丟棄。八日上午
    ，楊國傳單獨起意冒用「何志勇」名字，以每月五千元租金，向不知情王素真承
    租上開基隆市○○街一七三號Ｖ棟十三樓（下稱第一藏毒處所）房屋。當晚，在
    基隆市○○街八十六巷十一號，楊國傳持十萬元付予王志為作為「新合益十二號
    」之船租。九日晚間七時許，楊國傳速將藏放在車號六Ｇ─二○七五號汽車後車
    箱之毒品海洛因卸下，改放置在前開第一藏毒處所內。五月九日晚上九時許，王
    志為在基隆市○○街上，持三萬元工作費予陳春枝作為出海接運二名大陸人士之
    報酬。五月十日甲○○自三軍總醫院出院後，即於翌（十一）日至中正機場搭乘
    澳門航空ＮＸ五○五號班機逃往大陸地區。五月十二日十五時三十分許基隆海巡
    隊持台灣基隆地方法院法官所簽發之搜索票在基隆市望海巷漁港內扣押甲○○所
    有之「鴻漁一號」漁船（含航跡儀一台、ＳＳＢ無線電話機一台、ＷＥＮＤＥＮ
    無線電話機一台）。五月十四日，楊國傳將第一藏毒處所鑰匙交其妻王紀英（由
    公訴人另案偵查中）保管後，即搭澳門航空ＮＸ六○九號班機前往澳門，自澳門
    進入大陸之珠海地區與莊良賢碰面，並佯向林金興解釋出事原由、應係何人所為
    及毒品可能去向要進一步查證等情，以免東窗事發。
六、莊良賢於九十一年五月十七日獲知劫奪自「福生三號」之海洛因毒品去處，先交
    代楊國傳將第一藏毒處所其中一把鑰匙交其指定之友人（李昱穎）收執，楊國傳
    並立即自大陸地區播打電話予不知情之友人即計程車司機李林蒼代為轉交一包東
    西（鑰匙）予指定之人（李昱穎），隨後再以電話交代其妻王紀英將第一藏毒處
    所鑰匙放置在牛皮紙信封袋，持往基隆火車站交與李林蒼。當晚，李昱穎亦受莊
    良賢之託至基隆火車站前，向李林蒼拿取第一藏毒處所之鑰匙。隨後，李昱穎於
    五月十八日搭乘長榮航空ＢＲ八一七號班機前往澳門，趕至大陸「拱北」地區與
    莊良賢會面，莊良賢當面將記載有第一藏毒處所地址之紙條交予李昱穎，囑其返
    國後迅將該批毒品海洛因移往他處藏放，李昱穎明知楊國傳、莊良賢等人持有大
    批第一級毒品海洛因，仍與渠等共同基於運輸及販賣第一級海洛因、運送管制走
    私物品之概括犯意聯絡，由莊良賢尋找買主及洽定價格，再由李昱穎負責送交毒
    品及收取價款，謀定後李昱穎即於十九日搭乘長榮航空ＢＲ八○二號班機返台。
    二十日凌晨二時許，李昱穎自行至第一藏毒處所清點該批毒品海洛因之數量計一
    百九十五份（每份為二塊海洛因磚，共計三百九十塊），當晚七、八時，李昱穎
    復偕同女友陳小惠駕車至第一藏毒處所，此時陳小惠已知悉有大量海洛因毒品置
    放於該處，猶基於與李昱穎共同運輸毒品海洛因之犯意，由李昱穎先行計數再由
    陳小惠覆算之方式計算屋內毒品海洛因磚之數量，發現海洛因磚短少十六份（三
    十二塊），李昱穎乃以電話告知莊良賢此事，經莊良賢查證後即向李昱穎表示為
    其友人取走前開短少之海洛因磚（三十二塊）後，由李昱穎以預置之暗紅色大型
    行李箱取走其中二百六十塊海洛因，載回宜蘭市○○路○段一一六巷五弄十七號
    三樓（下稱第二藏毒處所）放置。二十二日下午四、五時，李昱穎駕駛其所有車
    號Ｔ八─六五七五號自小客車（嗣變更車號為Ｕ五─四０六九號），至第一藏毒
    處所將其餘九十八塊之海洛因磚載返第二藏毒處所堆放。
七、九十一年五月二十二日晚間十一時十分，楊國傳隻身返國，在中正國際機場入境
    大廳證照查驗台，經臺灣基隆地方法院檢察署檢察官命警持拘票將之拘提到案，
    二十二日晚上十一時三十分、二十三日凌晨一時及一時三十分，警政署刑事警察
    局第一偵查隊、海岸巡防署海洋巡防總局、警政署電信警察隊、基隆市警察局第
    二分局參與專案之小組成員，同步將余國明、張建福及陳文玉先後拘提到案，並
    扣得余國明所有之中國移動門號00000000000ＳＩＭ卡一只、儲值卡
    一只（起訴書記載為ＳＩＭ卡二只）。臺灣基隆地方法院檢察署檢察官亦率警帶
    同楊國傳，於二十三日凌晨四時許，在第一藏毒處所扣得雙獅地球牌海洛因包裝
    袋十個（含有毛重五點○七公克、淨重一點二七公克海洛因粉末，由刑事警察局
    取樣○點一公克鑑驗，後再經法務部調查局鑑定淨重一點○八公克）、黃色塑膠
    外包裝五個、透明塑膠包裝袋十個、中型透明塑膠袋五十五個、大型黑色塑膠袋
    十八個、手提塑膠袋八個、膠帶二捲等物（除大型黑色塑膠袋三個、中型透明塑
    膠袋一個外，其餘扣案物品即『雙獅地球牌海洛因包裝袋十個、黃色塑膠外包裝
    五個、透明塑膠包裝袋十個、中型透明塑膠袋五十四個、大型黑色塑膠袋十五個
    、手提塑膠袋八個、膠帶二捲』均因刑事警察局未採獲相關跡證而丟棄滅失）。
    員警嗣於二十五日凌晨三時三十分許，在國道一號公路員林收費站持拘票拘提李
    昱穎到案，並將同行陳小惠一併拘提，當場在李昱穎所駕車內扣得販賣毒品所得
    之現金一百七十七萬元及其所有供販賣毒品聯絡所用之行動電話四具；同日上午
    十時許，臺灣基隆地方法院檢察署檢察官再率專案小組成員在第二藏毒處所扣得
    現金八萬九千元、毒品海洛因磚三百二十一塊（業經李昱穎出售三十七塊毒品海
    洛因磚，餘法務部調查局鑑定合計淨重一百十四公斤八百三十點一公克、純度百
    分之八十八點二，純質淨重一百零一公斤二百八十點一五公克）、李昱穎所有暗
    紅色大型皮箱一個等物。五月二十六日上午十一時左右，楊國傳帶同檢警人員，
    至基隆市○○街基水冷凍廠後山尋回上開第一號手槍。六月七日上午十時十分，
    楊國傳帶同檢警人員，至基隆市八斗子漁港內漁會旁北都冷凍廠廢水排水孔附近
    港內，由潛水人員李溪源尋回上開第二號手槍。甲○○於同年六月中旬，在福洲
    市遭大陸當局派員逮捕，同年十月十四日經大陸武警人員解送至馬祖，交由刑事
    警察局偵一隊幹員逮捕歸案。甲○○因遭警查獲，其運輸毒品海洛因之報酬二百
    萬元乃未得手。
九、案經臺灣基隆地方法院檢察署檢察官自動檢舉偵查起訴。
    理  由
一、訊據被告甲○○對於其駕駛「鴻漁一號」漁船出海，自「新合益十二號」漁船搭
    載二名大陸人士登上「鴻漁一號」，並抵達與「福生三號」約定接駁第一級毒品
    海洛因之地點，由二名年約三十歲之大陸人士登上「福生三號」，並駕駛「鴻漁
    一號」漁船將「福生三號」漁船上之第一級毒品海洛因運輸回基隆望海巷漁港等
    情坦承不諱，惟矢口否認以黑吃黑方式，殺人燒船劫奪「福生三號」漁船上之第
    一級毒品海洛因之犯行，辯稱：「毒品（海洛因）我有載運，人（謝金郎、謝進
    聰）是大陸人殺的，是楊國傳要我去載二名大陸人來押運毒品的，我確實有運毒
    ，且二個大陸人是我載的，槍枝是楊國傳在我臨出港時拿給我的，說他老闆在大
    陸與人發生爭吵，需要槍，要我拿給該二名大陸人就可以了；我沒有放火燒船，
    毒品海洛因也是兩位大陸人搬上船（鴻漁一號）的，放火的是兩個大陸人，是拿
    鴻漁一號的半桶柴油潑福生三號，開槍殺人也是兩個大陸人，開槍時我不在場，
    當時『鴻漁一號』在漂流，大陸人說是要（登上福生三號）點貨；我與楊國傳至
    大陸與林董討論運輸毒品時，莊良賢並不在場，余國明、張建福均可證明我僅係
    受雇於人，花錢請殺手之事，我確不知情」云云。經查：
(一)運輸第一級毒品海洛因及私運管制物品進口部分（安排福生三號擔任中桶船舶自
    大桶船舶接運第一級毒品海洛因，再由甲○○擔任小桶船舶運輸入境）：
    １、共同被告楊國傳、莊良賢二人與林金興共同策劃自北韓透過大桶、中桶、小
        桶船舶載運第一級毒品海洛因來台，並由共同被告楊國傳負責連繫中桶船舶
        一節，業經證人即共同被告楊國傳於原審九十二年六月二日調查時證稱：「
        九十一年三月間有與林金興碰面，他要我幫忙找船運輸毒品海洛因，當時他
        告訴我毒品的數量為三百二十塊到三百五十塊，要我替他找一艘中桶船自大
        桶接貨的，接完後他自己會另外找船至中桶將東西（毒品）運走，我幫忙找
        船的代價為四百萬元，其中給中桶報酬三百萬，一百萬元是給我的，中桶接
        完貨之後林董會再找船隻去接貨，接完貨之後再由阿和通知我去何處取貨，
        取完貨之後再交給阿和。」等語，核與其於九十一年五月二十三日警訊時供
        稱：「一個多月前我曾到大陸與綽號『林董』之大陸朋友見面，對方要求我
        代他找尋一艘台灣籍漁船作為走私毒品之交通工具，返台後我便透過台北縣
        貢寮鄉澳底地區一名叫做吳碧光（吳叡宇）之男子找尋適合之船隻，因我對
        使用衛星定位及無線電聯絡工具等並無具體概念，也不知如何操作，因此便
        邀請跑船經驗豐富的甲○○與我一起前往大陸商議用漁船走私毒品事宜；我
        與甲○○於九十一年四月二十四日一同出境前往大陸與『林董』見面，並由
        甲○○與『林董』直接討論利用衛星定位及航海圖使走私船隻相接駁事宜，
        我和甲○○於九十一年四月二十八日返台籌畫，四月二十九日下午七時許，
        『林董』指示台灣之小弟在基隆火車站將現金三十萬元交給我，作為吳碧光
        尋找到的台灣籍漁船之定金；另吳碧光也透過居住於基隆市八斗子地區之小
        弟與我聯繫後，由我於當晚十點左右於基隆市○○路翁財記便利商店前將三
        十萬元交給該名小弟（陳忠毅）轉交給吳碧光代我物色之船隻（福生三號）
        船長，之後我馬上與甲○○聯絡，並要求他將『林董』指定之船隻接駁經緯
        度寫給我，由我於五月一日將經緯度交給吳碧光之小弟（陳忠毅）。五月三
        日我在八斗子看見謝金郎與吳碧光之小弟聊天，我意識到謝金郎應即為吳碧
        光代我找尋要替林董走私之船隻，並見謝金郎、謝進聰駕駛『福生三號』出
        港。」等語（見九十一年度偵字第一九六一號卷第一宗第四十六、四十七頁
        ）、復於檢察官偵訊時供稱：「（問：這批貨誰交給謝金郎他們？）答：『
        林董』五月四日中午左右打電話告訴我，是一艘白色的船，尾巴那個字是三
        個金的『鑫』字．．．甲○○當時的角色，是我叫的這艘船（福生三號，中
        桶）的船長，這批貨是『阿和』（代號）去接．．．『鴻漁一號』之外還有
        一艘船擔任『小桶』那是『林董』自己找到，他怕『福生三號』出去太久怕
        有危險才再去找船。」等語（見九十一年度偵字第一九六一號卷第一宗第一
        ○一頁、第一九六至第一九九頁），復於另案（九十一年度重訴字第十五號
        ）九十一年十月七日調查時供稱：「我承認跟林金興透過莊良賢介紹一起運
        是要運送毒品。」等語，及原審另案（九十一年度重訴字第十五號）九十一
        年十一月二十八日調查時供陳：「林金興大約是在二、三月間在大陸廈門請
        我幫他找船接運毒品，說有一批毒品海洛因要到台灣來，要我幫他找船運輸
        ，做為中桶，當時在場的人有莊良賢、方金龍、甲○○。九十一年三月底，
        吳碧光（吳叡宇）載我去找陳忠毅在基隆市○○街巴賽隆納社區附近和陳忠
        毅碰面，我問陳忠毅『吳碧光有無跟你講』，陳答『有，吳碧光有跟我說，
        要我們二人自己講』，陳忠毅講『他也不能夠做主，他是有找到船，但是不
        能夠做主要不要載』，我說『叫陳忠毅自己去問船主，要不要載，如果不載
        就算了』，有提到報酬是二百五十萬元要給船主，我跟陳忠毅說『那邊的老
        闆把方位給我，我就馬上把方位拿給你，你再轉交給船主』。」等語相符，
        核與證人即共同被告陳忠毅於警訊時陳稱：「於二、三個月前楊國傳曾對我
        說他有一批約五、六十公斤之毒品要走私入境，要求我物色適合船隻載運，
        代價是新台幣三百萬至五百萬左右。」等語（見九十一年度偵字第二二一七
        號卷第七頁），復於九十一年六月十三日警訊及檢察官偵訊時供稱：「（警
        訊實在）楊國傳透過吳碧光要我物色適合船隻走私毒品入台時，我就是透過
        我朋友綽號『阿郎』（杜春火）找到『福生三號』，楊國傳確實交付我現金
        三十萬元作為走私毒品入台載運船舶之定金，並由我親手交給杜春火，我接
        獲楊國傳之通知後，聯絡杜春火轉知『福生三號』出海載運毒品．．．四月
        三十日下午三時許，楊國傳打大哥大給我，約我在長庚醫院附近東帝士見面
        ，交給我現金三十萬元，叫我拿給船主，於五月一日下午二時左右拿去杜春
        火八斗子的家給他，大約是五月二日中午在碧砂漁港的便利商店門口，拿二
        人名片大小的幾張給我，其中一張是寫接貨的經緯度，另一張是寫交貨的經
        緯度，並且還有呼叫器的號碼，還有綽號『阿勇、阿和』，我馬上騎機車送
        到漁會交給杜春火，說是上面交待的，也轉告隔天早上就出港。」等語（見
        九十一年度偵字第二二一七號案卷第十、十一頁、第二十至二十二頁反面）
        、於原審另案（九十一年度重訴字第十五號）九十一年九月二十三日調查時
        亦供稱：「我朋友叫吳碧光帶楊國傳來找我，叫我幫楊國傳找船，說是要載
        號仔（海洛因），所以又去找杜春火我有跟杜春火說是要去載海洛因。」等
        語，及證人即共同被告杜春火於偵查時供稱：「福生三號五月三日出海前約
        一星期，陳忠毅曾請我替他找一艘船走私到外海後交給其他船舶走私入境，
        事成後可獲得新台幣二百五十萬元的代價，而我也可以吃紅，因我與福生三
        號之船長謝金郎是舊識，便向他提供此資訊，兩天後陳忠毅便到我家中並將
        以牛皮紙袋包裹現金二十五萬元交給我，原本說要給謝金郎三十萬元，結果
        只有拿廿五萬元給我，我轉交謝金郎二十五萬元。後來陳忠毅再拿單子給我
        ，指示我說有關接駁貨品之地點寫在單子裡，而出港的日子訂在翌日。」（
        九十一年度偵字第二二一七號卷第二十七頁、三十二頁）等情，核與共同被
        告楊國傳前開供述內容相符，堪認真實可採（林金興原欲自行洽尋之小桶船
        舶，其後則決定要甲○○駕鴻漁一號擔任）。
    ２、共同被告楊國傳找到中桶船舶（福生三號）後即與被告甲○○同往大陸地區
        向林金興、莊良賢報告等情，業據被告甲○○於九十一年十月二十二日警訊
        及檢察官偵訊時供稱：「（警訊實在）九十一年四月下旬和楊國傳一起到大
        陸旅遊，於四月二十六日左右，楊國傳在廈門跟我說他的朋友『林董』要走
        私五箱毒品到台灣，楊國傳指示我擔任『小桶』角色，負責從『中桶』接運
        毒品運送來台，之後楊國傳當日就帶我去廈門某餐廳和『林董』碰面，在和
        『林董』碰頭前楊國傳指示我要向『林董』自承是此次走私毒品小桶的船長
        ，碰面時『林董』對我說他有一批白粉，數量大概五箱，要我成功走私入台
        後交給楊國傳，並答應事成之後要給我二百萬元作為代價，之後『林董』就
        將一張寫有經緯度及聯絡無線電頻率，雙方互以『阿和、阿勇』稱呼的紙條
        交給我，並說該地點即為接運地點。」等語（見九十一年度偵緝字第二四四
        號卷第四十一、四十二頁），復於原審九十二年六月二日調查時供稱：「海
        圖部分，當時是我與林董、楊國傳都有在那裡（茶館）看，是林董先寫好經
        緯度及對講機頻率號碼，對方中桶的綽號為阿勇、我叫阿和等，並抄寫給我
        一張單子，我當時拿我這部分的經緯度，我是要去接中桶，當時是楊國傳帶
        我去認識林董說是我要去接運毒品擔任小桶，林董交待我接完貨之後要將貨
        物交給楊國傳，林董當時沒有告訴我說有找人要押貨，是楊國傳告訴我林董
        有找人要押貨。」等語，及於原審另案（九十一年度重訴字第十五號）九十
        二年一月九日到庭證稱：「我四月出國的第二天，在夜夜香茶館，『林董』
        及楊國傳給我（一張接毒品的經緯度）菜單，去茶館之前楊國傳跟我說『有
        一批貨問我要不要接（意思是載運毒品）』，我有答應，楊國傳才帶我去茶
        館見『林董』，楊國傳要我跟『林董』表示我是載運毒品的船長，我有明白
        跟『林董』表示要擔任小桶船長（是楊國傳要我這麼說的），後來『林董』
        交給我菜單，我接到菜單後，就離開茶館，楊國傳則和『林董』繼續留在茶
        館內，事後都是楊國傳和『林董』連絡。」等語相符，並據證人即被告楊國
        傳妻姊王綺蘋於偵查時證稱：「甲○○、楊國傳二人機票係楊國傳於四月中
        旬託伊所購。」等詞，核與共同被告楊國傳前開供述內容相符，並有渠等二
        人於四月二十四日共同搭乘復興航空班機至澳門轉往廈門，於同月二十八日
        搭同一路線同一班機返國之機票、入出境查詢資料、特定班機旅客入出境明
        細表等影本存卷足稽（見九十一年度偵字第一九六一號卷第一宗第十六至十
        八頁、第一一一頁、第二一○、二一一頁）。足見係林金興委請莊良賢、共
        同被告楊國傳安排船舶至海上接運來自北韓來的運毒船（母桶），共同被告
        楊國傳進而委託共同被告陳忠毅轉請共同被告杜春火找船，陳忠毅、杜春火
        明知係運送毒品海洛因猶代楊國傳物色走私之中桶船舶，且商請被害人謝金
        郎、謝進聰駕駛「福生三號」作為中桶船舶參與運毒，並於中桶船舶安排妥
        當後，楊國傳與被告甲○○共赴大陸向林金興報告「甲○○為小桶之船長」
        ，並得林金興認可等事實無訛。參以莊良賢其後確有參與本件運輸入境毒品
        之販賣事宜（如後述），足證楊國傳前開所證莊良賢有與其策劃本件運毒之
        事為可採，被告甲○○至中國大陸廈門時，確有與莊良賢討論運輸毒品之事
        ，被告甲○○所為莊良賢不在場之辯解，應係避重就輕之詞，不足為採。
(二)強盜殺人及未經許可持有改造及制式手槍等部分：
  １、被告甲○○與共同被告楊國傳安排接應二名大陸人士（殺手）之船隻「新合益
      十二號」部分
    (１)被告載志明於九十一年十月十四日警訊及檢察官偵訊時供述：「（警訊實在
        ）和『林董』在廈門談完後，當晚楊國傳到我住處找我說『林董有二個小弟
        要押這批貨』，指示我負責安排將這二個大陸男子到台灣之事，四月二十八
        日我和楊國傳回國後，就和我一起去找張建福及余國明，並對他們佯稱要載
        二名大陸人到日本，要求張建福聯絡大陸蛇頭將二名大陸人士載出，由余國
        明駕駛船隻將二名大陸人在棉花嶼附近交給我，之後楊國傳就前往向王志為
        租船，王志為起先不答應，於是我和楊國傳一起前往，王志為還是不答應，
        最後還是回頭去找王志為，王志為才提出要一個他信得過的人一起出海的要
        求，並約定十五萬元作為船租，第二天就帶余國明去跟王志為說是船長，五
        月三日帶余國明去跟王志為說要出港。」（見九十一年度偵緝字第二二四號
        卷第八、十五頁）等語及於原審九十二年六月二日調查時供稱：「第一次是
        楊國傳自己向王志為承租，但是沒有租成，楊國傳打電話給我，要我與他一
        起去說說看，後來還是沒有成交，（第三次）我們才再與余國明三人去找王
        志為談租船的事情，在第三次王志為才答應要租船，我也沒有錢可以付租船
        的錢。」等語，核與證人即共同被告楊國傳於九十一年五月二十三日、五月
        二十九日警訊時供陳：「五月一、二日某日晚上我與甲○○在龍頭檳榔攤碰
        面，甲○○吩咐我找一艘漁船作為載運兩名大陸籍男子偷渡至日本之船隻，
        於是我透過余國明替他找船．．．經甲○○說服王志為將『新合益十二號』
        借予他載運大陸籍男子偷渡。五月三日我在八斗子看見謝金郎與吳碧光之小
        弟（陳忠毅）聊天，我意識到謝金郎應即為吳碧光代我找尋要替林董走私之
        船隻，並見謝金郎、謝進聰駕駛『福生三號』出港、余國明及陳春枝則駕駛
        『新合益十二號』出港前往大陸平潭載運兩名大陸籍男子，而甲○○則於五
        月四日駕駛『鴻漁一號』出港要接應『新合益十二號』船上之兩名大陸籍男
        子偷渡至日本，於五月四日余國明聯絡我，要求我替甲○○聯絡大陸地區安
        排兩名大陸男子偷渡之人蛇『小陳』，經我與『小陳』聯絡後對方要求甲○
        ○多等一會兒。」等語（見九十一年度偵字第一九六一號卷第一宗第四十七
        、七十八頁）、復於原審另案（九十一年度重訴字第十五號）九十一年十一
        月二十八日調查時供陳：「在五月一日幫甲○○去找王志為租船（新合益十
        二號），第一次王志為表示『不借船』，我就回來，後來又跟甲○○二人一
        起去向王志為借船，我總共跟王志為借二次船，二次都是跟甲○○一起去借
        船，日期不太記得了，有聽到甲○○跟王志為說要去載偷渡客，十萬元是在
        五月四日甲○○交代我交給王志為，十萬元是甲○○要交給王志為做為延長
        租船期間的損害及賠償用的。」等語悉相符合，堪足認定被告甲○○與共同
        被告楊國傳於四月二十八日與林金興討論運毒事宜妥當而返國後，明知搭載
        之二名大陸男子係前往中桶之「福生三號」漁船開槍殺人之人，猶共同向被
        告王志為佯稱要載運大陸偷渡客前往日本云云，藉以承租「新合益十二號」
        漁船至大陸地區接運大陸男子等情無誤。
    (２)且依證人即共同被告王志為於原審九十二年六月十三日調查時證稱：「（九
        十一年四月底、五月初）楊國傳說要去公海載兩個大陸人去日本學功夫，因
        為我太太不肯，所以沒有把船（鴻漁一號）借給楊國傳，因為楊國傳後來又
        與老二（甲○○）同時到我家借船，我本來口頭有答應借，後來與太太吵架
        又反悔，因為反悔所以他們二人又來談一次，談成的那次余國明有來，租金
        本來是十五萬元，後來因為船有弄損傷，最後合計是二十五萬元，是楊國傳
        交給我錢的。因為船很貴，怕弄壞儀器，所以才要陳春枝一起去，（租金、
        租船的目地、時間）主要是楊國傳與我洽談，但是接運地點是甲○○與我談
        的，甲○○有說要到棉花嶼六十多海哩的地方，是第二次來借船時說的。租
        金後來是楊國傳拿給我的，日期我不記得，他拿了十萬元給我，因為之前因
        買船（金隆興六十六號）還欠楊國傳十五萬元，扣除我欠的十五萬，所以楊
        國傳拿給我十萬元。」等語，及其於偵查時供承：「第一次是楊國傳自己一
        人在八斗子漁港向我租船，約過了二、三天以後才和甲○○一起來租船，把
        船租給楊國傳及甲○○等二人，他們交給余國明及陳春枝使用。約於四月底
        楊國傳到我家說要租船載兩個偷渡的，一開始我不願意，五月二日十九點楊
        國傳和甲○○又來找我，並言明租船費用為十五萬元。五月三日上午七時許
        甲○○帶著余國明到我家，告訴我就是余國明要開船，但是我說一定要有一
        個我可以信任的人隨行我才放心，所以我才叫陳春枝和余國明一起出海．．
        ．楊國傳只說他要去大陸載大陸客，然後載到距台灣六十五浬時會有一艘日
        本船會接運去日本，楊國傳在我們八斗子附近風評不好，大家都傳說他會走
        私毒品。所以我怕他雖然說要載大陸客實際上是走私毒品，才會要求我信任
        的陳春枝幫我看著船，我要求陳春枝不能讓毒品類的東西上船。」等語（見
        九十一年度偵字一九六一號卷第一宗第十二、二十至二十一、一六一至一六
        二頁），並於原審另案（九十一年度重訴字第十五號）九十一年十一月十四
        日調查時供稱：「是楊國傳跟甲○○去跟我租船，因為楊國傳及甲○○陸陸
        續續來找我，最後有把『新合益十二號』船租給他們，楊國傳及甲○○二人
        都有向我租船，租金十五萬元，是甲○○說要載二位技術人員去日本，並說
        余國明要開船出去。因為我怕『新合益十二號』設備會被弄壞，所以才找陳
        春枝同行，我會比較放心。」等語一致；佐以證人即共同被告余國明亦於偵
        查時供承：「五月三日出港前一天，甲○○有帶我到王志為家，他們在談論
        租借船隻的事，甲○○說要去大陸平潭接運二名大陸偷渡客要偷渡到日本，
        甲○○告訴王志為說我要駕駛『新合益十二號』船，我和陳春枝出港後直接
        開到大陸平潭接二名大陸人載到棉花嶼，甲○○會開『鴻漁一號』來接大陸
        人再送到一艘要去日本的船。」等語（見九十一年度偵字第一九六三號案卷
        第二十一、二十二頁）及於原審九十二年六月二日在庭證稱：「最初租船（
        新合益十二號）的過程我不清楚。楊國傳、甲○○告訴我說是要偷渡去日本
        ，我向甲○○說一個人開船去大陸來回很累，所以甲○○就找王志為去找一
        個人（陳春枝）過來幫忙駕駛。甲○○告訴我是要載運二個大陸偷渡客前往
        日本，要我將這二人載到公海給他（甲○○），在海上我與甲○○聯絡上，
        要我將二名大陸客在棉花嶼交給他，當我將人交給他時，甲○○說鴻漁一號
        的無線電不會使用，要我上去看，之後他就要我在原地等候他一下，等他與
        日本船聯絡上後再與我聯絡。我在那裡等候一夜，後來甲○○有跟我聯繫，
        要我打電話給楊國傳問日本船何時到達，我打電話給楊國傳，楊國傳告訴我
        說對方（日本船）可能引擎故障會拖延一點時間，要我轉告甲○○多等候一
        下，後來就一直等到天亮，甲○○後失去聯絡，我就打電話給楊國傳，問他
        為何一直聯絡不上甲○○，並說我要將船（新合益十二號）開回來，快到港
        口時楊國傳打電話給我，要我加油之後再出航，他說有寄放一萬元在陳文玉
        那裡，要我去找陳文玉拿。楊國傳說對方日本船可能是找不到或是引擎故障
        ，並說如果沒有遇到甲○○，就要我將那二名大陸客接回大陸。後來下午二
        點多出港，大約五、六點有與甲○○聯絡上，他告訴我船隻（鴻漁一號）已
        經沒有油料，要先回漁港補給，要我再等候，後來我一直等候，中間有打無
        線電與甲○○、楊國傳聯絡，最後在五月六日早上六、七點有聯絡到甲○○
        ，他告訴我找不到日本船，並問我船（新合益十二號）在何處，要我將大陸
        客送回大陸。大陸那邊是如何聯絡的我不知道，只是將那二名大陸人士再載
        回我原先接運的地點。五月七日返港，有去找楊國傳，楊國傳告訴我甲○○
        與他的太太吵架去台東。」等語，及於原審另案（九十一年度重訴十五號）
        九十一年十一月二十一日調查時供稱：「四月底甲○○及楊國傳從大陸回來
        就要我載大陸客，五月二日甲○○才去找我，載我到王志為家中，當時只是
        跟王志為談我是載大陸客的船長，有時候楊國傳會來問我到底要不要載二名
        大陸偷渡客，甲○○在出海前（五月三日）有拿一張紙條給我，上面寫說要
        跟甲○○會合的地點（棉花嶼東南東方北緯二十五度二十三分，東經一百二
        十二度二十分），是將大陸偷渡客交給甲○○的地點，原本說要給我十萬元
        ，後來又叫我拿七萬元，餘三萬元是陳春枝的。但我均沒有拿到錢。王志為
        怕我們會做別的事情，所以提議陳春枝同行，我當時也提議無法一個人到平
        潭。」等語一致；顯見「新合益十二號」漁船確係被告甲○○、共同被告楊
        國傳共同向王志為承租，藉以行駛至大陸地區接運二名大陸殺手，事畢共同
        被告楊國傳亦給付十萬元船租予王志為等情無訛。被告甲○○及共同被告楊
        國傳於原審調查時均互指對方為承租「新合益十二號」之主謀，不知載運偷
        渡客是劫毒之殺手云云，顯為卸責之詞，均不足採信。
  ２、共同被告楊國傳準備改造制式手槍（第一、二號槍）、子彈交予被告甲○○，
      再由被告甲○○將上開手槍、子彈交付予二名大陸殺手部分
    (１)依被告甲○○於九十一年十月二十二日警訊及檢察官偵訊偵查時供稱：「（
        五月四日上午十時許，楊國傳到我家中找我，要我和他一起去找張建福，問
        余國明的船（新合益十二號）是否已經到了（接駁大陸人），我們在張建福
        餘顆子彈放在駕駛座旁的置物箱內，張建福出來後也有看到楊國傳在把玩槍
        ，之後張建福上車告訴我們余國明快要到了，楊國傳要我趕快準備出港，之
        後楊國傳載我到『龍頭檳榔攤』，我下車前楊國傳把二把槍枝及子彈十餘發
        交給我，並說『將槍彈交給林董這二個小弟，叫他們將槍彈帶回去廈門給林
        董』，於是我將槍彈放在機車後車座行李箱內，騎車到望海巷漁港，將槍彈
        放入『鴻漁一號』駕駛座旁，我於五月四日下午八時許從余國明駕駛的船上
        將二名大陸人接至『鴻漁一號』，且將該二把槍及子彈交給二名大陸人後，
        載二名大陸人到棉花嶼北部約三十五海浬處等候中桶（福生三號）載運毒品
        的船，不知道楊國傳槍、彈的來源。」等語（見九十一年度偵緝字第二四四
        號卷第三十五、四十二頁），復於原審九十一年六月二日、六月六日調查時
        供稱：「楊國傳出廠（船）那天才拿槍給我，說『這些槍拿去給林董的小弟
        讓他們拿去廈門』，楊國傳有說是槍，並說槍枝在大陸很貴，一把進口槍枝
        要人民幣八、九萬元，我不知道楊國傳要我將槍交給大陸人是要做什麼。」
        等語，及原審另案（九十一年度重訴字第十五號）九十二年一月九日調查時
        供稱：「忘記交槍的時間為何，只知道當天（第一次出海）的十二點多，在
        龍頭檳榔攤楊國傳交給我二把槍，有無子彈我沒有看，槍外面是紙袋、裡面
        又用紙袋及布包裹著，我知道裡頭有二把槍，我不知道裡頭有無子彈，楊國
        傳交代我說將槍交給二位大陸客，由大陸客轉交給林董。」等語。是依被告
        甲○○所供，槍枝二把確係共同被告楊國傳交付予其帶出海，並轉交予二名
        大陸殺手。
    (２)再依證人即共同被告楊國傳於警訊及偵查時陳稱：「九十一年四月二十九日
        上午十時許，我聯絡住台北縣三重市綽號『阿賓』之男子，並於當日下午二
        十許在三重市○○路麥當勞前碰面，我以台幣十萬元代價買下一把槍械，隨
        槍附八顆子彈．．．我將該槍械及子彈藏放於龍頭檳榔攤，五月一日左右莊
        良賢（阿賢）指示把槍彈交給甲○○，後來甲○○說槍壞掉，四月二十九日
        我到台北市○○○路跟綽號『阿賓』拿，是莊良賢四月廿九日或三十日叫李
        昱穎拿到龍頭檳榔攤給我，李昱穎說『阿賢』交代東西給甲○○，所以他就
        拿到龍頭檳榔攤給我。」等語（見九十一年度偵字第一九六一號卷第一宗第
        七十七、八十五、九十九、一○九頁），復於原審九十二年六月二日調查時
        證稱：「是在檳榔攤將二把槍枝交給甲○○的。第一把槍是從台北拿回來之
        後就寄放在檳榔攤那裡，第二把槍是（莊良賢的小弟）李昱穎於三十日拿給
        我，我於當天就將二把槍枝拿給甲○○，甲○○知道槍枝是要交給莊良賢，
        利用這次載運偷渡客順便將槍枝帶至大陸交給莊良賢，至於甲○○如何將槍
        枝帶過去，我不清楚，子彈是裝在槍枝裡面，我的那把槍枝（第一把槍）有
        八顆子彈，李昱穎那把（第二把槍）有十五顆子彈都裝好了。」等語，亦自
        承扣案之二把手槍係其交給被告甲○○，再轉交予大陸殺手無訛。被告甲○
        ○辯稱槍枝是楊國傳要託大陸人轉交給莊良賢（或林董），並非要劫毒所用
        云云，惟當初之運毒計劃係由大桶、中桶、小桶分段執行，被告甲○○與共
        同被告楊國賢為何又要租用「新合益十二號」漁船搭載大陸人士？果如渠等
        所稱大陸人係欲自中桶「福生三號」漁船接運毒品，被告甲○○何需於接駁
        到大陸人士後，即將手槍二把交付予大陸人士，而非俟毒品接運完畢後再行
        交付槍枝？又該二大陸人士若非渠等所指派之殺手，僅係單純自中桶「福生
        三號」接駁轉運毒品海洛因至小桶「鴻漁一號」，中桶「福生三號」應無拒
        絕小桶「鴻漁一號」接運之可能，則為何要再雇請大陸人士來押貨？又何需
        槍殺同為運送毒品之謝金郎、謝進聰二人？再者，果如渠等所稱槍械係託大
        陸人士回大陸轉交予莊良賢（或林董），為何卻於海上殺人劫毒犯行完成後
        ，被告甲○○猶將兇槍放置於「鴻漁一號」駕駛座位下，且共同被告楊國傳
        復於事後至「鴻漁一號」漁艙內取出槍械棄置藉以湮滅證據（詳如後述）？
        是其該部分所辯，與事實不符，自非可採。
  ３、被告甲○○與共同被告楊國傳、莊良賢及二名大陸殺手共同劫毒殺人棄屍燒船
      部分
    (１)被告甲○○迭於偵查時供陳：「於五月四日下午八時許，從余國明駕駛的船
        上將二名大陸人接到『鴻漁一號』，並將二把槍枝及子彈交給二名大陸人，
        在棉花嶼北部約三十五海浬等候中桶船舶，等到五月五日凌晨五時許，折返
        棉花嶼將二名大陸人放在棉花嶼上，然後回到望海巷漁港加油，五月五日下
        午三時許，楊國傳到我家說『中桶快到了』，我馬上出港直接到棉花嶼接走
        二名大陸人，並以無線電對講機聯絡余國明，請他聯絡楊國傳以了解中桶船
        是否已經到了，後來余國明回覆『楊國傳說商船大約在半夜十二點多會到達
        』，於是我就開船趕赴棉花嶼，並以無線電和中桶取得聯繫，我叫他『阿和
        』、對方稱我為『阿勇』，雙方確認身分後二艘船併靠，二名大陸人跳上中
        桶（福生三號），我在『鴻漁一號』上，約隔十餘分鐘就聽到七、八聲槍響
        ，我想載也死、不載也死，就停在『鴻漁一號』等，約半個鐘頭後，該二名
        大陸人就以『船老大』呼叫我，我就將船靠在『中桶』右側，並將『鴻漁一
        號』的繩子捆在中桶右側中間的船栓，二名大陸人從『中桶』搬五大紙箱及
        塑膠帶散裝的海洛因到『鴻漁一號』，之後二人回到『中桶』並叫我上船，
        上船後發現『中桶』已遭大陸人潑灑柴油，之後他們就將沾油的布條丟在機
        艙旁，我因沒有注意就被火灼傷手、臉等處，．．．（殺害謝金郎、謝進聰
        的地點）約在北緯二五度五八分、東經一二二度三四分，屍體是大陸人綑綁
        ，至於船錨是中桶船舶的，可能是大陸人要湮滅證據所用，回港後一個小時
        （五月六日下午二、三點），楊國傳到我家找我，我跟他說已經載到貨了，
        並問他為何要殺死二個人，他說是『林董』交待的，我跟楊國傳說毒品放在
        密艙內，要他自己去處理，（如果沒有受傷）會跟楊國傳以行動電話聯絡，
        由楊國傳尋找比較沒人的地方，再打電話給我搶灘，因為我受傷，所以沒有
        等楊國傳的電話。」（見九十一年度偵緝字第二四四號卷第八至十一、十七
        至二十、四十三、一六○至一六二頁）等語，及原審另案（九十一年度重訴
        字第十五號）九十二年一月九日調查時陳稱：「五月六日凌晨十二點多在海
        上和對方用對講機連絡到，我稱呼對方『阿勇（台語）』，自稱『阿和』，
        （這些代號在林金興交給我的菜單上均有記載）（與前揭對方稱我為阿勇，
        我叫他阿和之情形剛好相反），我們就將船開到預訂的棉花嶼約三十海哩，
        到了三點左右，二艘船靠在一起，二名大陸客沒有說話就登上對方的船，表
        示要點貨，我將『鴻漁一號』駛離現場約一百到一百五十公尺，後來約隔二
        十幾分鐘我聽到槍聲，約有七、八聲槍聲（大陸客上船時，我就將槍交給他
        們，表示槍要交給林董，也有表示槍要放在第二個船艙內），我聽到槍聲後
        ，又在原處漂流半個小時，將船靠過去對方的船邊，我登船後問大陸客『為
        何要殺死這二個人（台語）』，大陸客說『是林董交代的』，毒品是大陸客
        從對方的船艙內搬出來的，有看到五箱，還有塑膠袋裝了一、二十塊白粉，
        直接搬到我的船上，當時二艘船有綁在一起，一個大陸客在對方的船上搬貨
        ，一個在我的船上接貨，我人在我自己的船內駕駛座上，沒有參與搬運，後
        來我跟其中『阿豪』的大陸人質問時，另一個大陸人就放火，火是大陸人丟
        進去對方漁船內的船艙裡，當時船艙內有漁船的油，後來火燃燒起來，我走
        不及就被燒到。」等語一致。
    (２)又被告甲○○於原審裁定羈押、禁止接見，而羈押於台灣基隆看守所禁見房
        期間，經臺灣基隆地方法院檢察署檢察官於九十二年三月五日搜索該禁見房
        時，查扣由被告甲○○口述、同禁見房羈押之另案被告黃福枝書寫（因甲○
        ○不識字）之自白字條一份（附於原審卷），業經被告甲○○坦承：「警察
        操房搜到的紙條是我要黃福枝寫的，內容是由我口述由黃福枝寫的」等情，
        復據證人黃福枝於原審九十二年四月十五日調查時證稱：「（字條內容）是
        說被告與楊國傳飛到廈門一個茶藝館，楊國傳叫他坐計程車，上車之後將電
        話拿給司機，楊國傳會叫司機怎麼走，到了茶藝館後林董說有二名小弟要偷
        渡去日本，是林董問甲○○是否要做這筆生意，甲○○當時有說好，甲○○
        及楊國傳就飛回來，後來甲○○就去找阿福（張建福）安排偷渡的事情，阿
        福又找余國明出來，後來又與楊國傳去找綽號「芋頭圍」，總共去了二次都
        不答應，後來楊國傳要第三次去找「芋頭圍」，隔天余國明就開船出海前往
        大陸，又隔一天大約十點鐘左右，楊國傳與甲○○去阿福家樓下，叫阿福下
        來，三人在車上講話，楊國傳叫阿福打電話給大陸的蛇頭，楊國傳後來說余
        國明大約當天下午五、六點的時候會到，楊國傳叫甲○○準備出海，甲○○
        出海後有聯絡到余國明，約在棉花嶼等候，等到八點多左右接到兩名大陸客
        ，然後他們就要前往指定的商船定點，等到早上七點沒有等到商船，後來把
        兩個大陸客留在棉花嶼，他自己開船回望海巷加油之後就回家睡覺，後來楊
        國傳打電話給他說商船下午五、六點會到，楊國傳叫甲○○趕快出港，甲○
        ○開船到棉花嶼將二個人接上船後就在棉花嶼等候，一直等到晚上十二點多
        ，用對講機聯絡上商船，開船前往定點，到達時兩名大陸人就拿出槍押住甲
        ○○，並說這次的目的是要走私毒品，如果你不載後果自負，林董一定會去
        找你，後來兩個人就上船去點貨，甲○○看到的不是商船，是台灣船隻，兩
        個大陸人上船點貨時候，甲○○將船開往旁邊，過了十多分鐘後就聽到七、
        八聲槍響，甲○○不知道該怎麼辦，如果不載的話怕林董會去找家人的麻煩
        ，又怕載被警察抓到會被判死刑，後來想一想還是載好了，甲○○看到那兩
        個大陸客向他招手，三十分鐘左右他才把船開靠近，並將船上的繩子丟給他
        們將船靠好，他們兩人將東西搬到甲○○的船，搬完之後大陸人又跑到臺灣
        的船上，甲○○也跟上去，他跟那兩個人理論，說為何要殺死他們，甲○○
        跟一個人講話約幾分鐘後右邊的那個人便點起火，甲○○跟其中一人都被火
        燒傷，三個人後來就跑到甲○○船上，開往棉花嶼，甲○○對余國明說將這
        大陸人載回大陸，然後就開船回望海巷，報完關就回家睡覺，後來楊國傳有
        跑到甲○○家，甲○○就問楊國傳說為何要殺他們，他說這是林董交代的，
        後來甲○○有跑去看醫生。」等語，並有字條一份在卷可參，核與甲○○駕
        駛之「鴻漁一號」漁船航跡儀（ＧＰＳ）留有航跡線三條，第一條綠色線係
        九十一年四月三十日下午一時四十分許起至同日晚上九時二十五分止由共同
        被告余國明駕駛所留，與本案無關；另二條黃色線分別以藍色及紅色線條將
        之標示在海圖上；第一條藍色標示線係五月四日下午一時許至五月五日上午
        七時三十分止，由被告甲○○駕駛所留（下稱第一航跡線）；第二條紅色標
        示線係五月五日下午三時五十五分許至五月六日中午十二時五分止，由被告
        甲○○駕駛所留（下稱第二航跡線）；業據被告甲○○供述、共同被告余國
        明及證人楊尚易供證無訛，且有「新合益十二號」、「鴻漁一號」船舶之進
        出港登記簿影本存卷可證，並有各該航跡線翻拍圖存卷足以佐證。換言之，
        共同被告余國明前述所供「新合益十二號」將該二名大陸人士交與被告甲○
        ○所駕駛之「鴻漁一號」，及自「鴻漁一號」接回該二名大陸人士之經緯度
        即北緯二十五度二十九分、東經一二二度○五分及北緯二十五度二十三分、
        東經一二二度○三分，確在鴻漁一號航跡線內，鴻漁一號在棉花嶼附近航跡
        線有停滯、交錯及環狀等複雜現象，亦核與被告甲○○、共同被告余國明所
        述該處等待、接人情形相符；且基隆漁業電台通報福生三號失火地點即北緯
        二十五度五十四分、東經一二二度三十四分，大陸籍閩晉漁五七九八號漁船
        下網捕漁地點即北緯二十五度四十分、東經一二一度五十五分，亦均在鴻漁
        一號最北航跡線內，有第一海巡隊九十一年九月二十日洋局一偵字第○九一
        Ｄ○○一九七六號函及所附鴻漁一號漁船航跡儀分析、研判、解讀專案報告
        及海圖可按。足見被告甲○○所供其駕駛「鴻漁一號」與「福生三號」於死
        亡事故海域會合，二名大陸殺手登上「福生三號」劫毒並槍殺謝金郎、謝進
        聰，且放火燒燬「福生三號」漁船之自白，與事實相符，可以採信。
    (３)又查，被害人謝金郎、謝進聰二人屍體，係大陸籍漁船「閩晉漁第五七九八
        號」船員於五月七日凌晨三時許，在北緯二五度五八分、東經一二二度三四
        分起至北緯二五度五十分、東經一二二度三二分間即彭佳嶼東北方三十浬海
        域（以下稱死亡事故海域），從事海上作業時以漁網撈起，其中一具屍體身
        上有錨及繩索綁在身上，起網時該錨落入海中乙節，已據證人即該大陸漁船
        船長吳志輝於警訊時證述無異；且有基隆區漁會漁業電台漁船重要通報紀錄
        表、基隆海巡隊一般事故紀錄通報單及所附○三○七救難海圖、現場相片等
        存卷足憑。而謝金郎、謝進聰所駕之「福生三號」漁船，於五月六日凌晨，
        在北緯二五度五三分、東經一二二度三十四分即彭佳嶼東北方三十浬海域失
        火燃燒，亦據證人即「福昌六十六號」漁船船長劉炳成、蔡水利證述明確。
        再查，謝金郎前胸及背後有繩索綁縳痕跡，另近距離穿透式槍創傷有四：其
        一自右耳上側入口，呈橢圓形，由後往前偏左傷及右顳葉，從右耳前出口，
        呈星形。其二自頭部左顳處入口，呈圓形，由左往右、前往後、下往上，傷
        及左顳及兩側頂葉，從右頂枕部出口。其三自左肘部外處入口，呈圓形，由
        外往內，從左肘部內側出口。其四自右上背部入口，呈圓形，由下往上、後
        往前、左往右，從右肩部出口。盲管性槍創傷有二：其一自左肋間外側入口
        ，呈橢圓形，由左往右、下往上、穿過右第四肋間，再穿入右上臂內側，彈
        頭留在右側肱骨骨折處。其二自左腰背部入口，呈橢圓形，由上往下、後往
        前、傷及肺臟及橫膈，大口徑黃銅彈頭留在左側第七肋骨間。謝進聰前胸及
        背後有繩索綁縳痕跡，另多發性近距離穿透式槍創傷有三：其一自左側顳部
        至接射入口，呈圓形，由左往右、下往上、前往後造成腦實質穿透式挫傷，
        從右枕部出口，呈星形。其二自左腋窩處入口，呈橢圓形，由左往右、上往
        下，後往前，從右肋季部出口。其三自左臀部入口，呈橢圓形，由左往右，
        從右臀部出口，呈圓形。並有一盲管性槍創傷，自左後腰部入口，呈圓形，
        由後往前、左往右、傷及腸繫膜和左腎，小口徑彈頭留在後腹腔等情，業據
        證人即臺灣基隆地方法院檢察署檢驗員蔡勝洲於偵查時證述明確，並有驗斷
        書、相驗屍體證明書及勘驗筆錄在卷足憑，故被害人謝金郎、謝進聰確因多
        發性近距離槍創造成出血神經性休克死亡，亦經法務部法醫研究所鑑定無異
        ，且有該所九十一法醫所醫鑑字第○六六八、○六六九號鑑定書存卷足憑。
        堪認謝金郎、謝進聰二人，係於五月五日晚間至五月六日凌晨間，在死亡事
        故海域附近，經人槍擊死亡，並予棄屍，殆無疑義。
    (４)再查，被告甲○○於五月四日及五月五日二次出港前均無任何燒傷情事，並
        據證人即安檢站人員陳洪鼎、何凱翔、錢志偉、卓卿頡於偵訊時證述無訛，
        被告甲○○於五月六日返港時臉部、右、左上肢及右下肢呈二度至三度燒燙
        傷，於同日下午一時十七分至行政院衛生署基隆醫院急診處治療，隨後轉往
        三軍總醫院進行手術乙節，且有行政院衛生署基隆醫院診斷證明書、驗傷診
        斷書、三軍總醫院病歷摘要及所附手術同意書、人體相片及內載病人因人為
        汽油燒傷、臉部、雙手及右下肢燒傷之醫護生命徵候記錄等影本在卷可按，
        是被告甲○○確因與二名大陸殺手縱火燒燬「福生三號」致其臉上受有新烙
        之火燒傷痕無誤。至於扣案第一號及第二號手槍均係由共同被告楊國傳於五
        月初交與被告甲○○（已如前述），五月七日被告甲○○返港後，再由共同
        被告楊國傳自行至鴻漁一號船上取出丟棄，迭據證人即共同被告楊國傳供述
        明確（詳如後述）；而第一號手槍，經刑事局鑑識人員與福生三號海上喋血
        案屍體內取出彈頭三顆，以比對顯微鏡比對結果，其來復線特徵紋痕不吻合
        ，認非由該槍枝所擊發，但該槍機械性能良好認具有殺傷力，第二號手槍具
        有殺傷力，試射之彈頭，經刑事局鑑識人員與福生三號海上喋血案屍體內取
        出彈頭三顆，以比對顯微鏡比對結果，其來復線特徵紋痕相吻合，認均係由
        該槍枝所擊發，有該局刑鑑第0000000000、000000000
        0號鑑定書各一份在卷可稽。參以第二號手槍係屬原廠之半自動手槍，當時
        附有約十五顆子彈（二被害人身上共中十槍），堪認上開由共同被告楊國傳
        準備，交由被告甲○○帶上「鴻漁一號」之手槍二把，係由持第一號手槍之
        大陸人士在旁警戒，再由持第二號手槍之大陸人士連續在近距離槍殺謝金郎
        、謝進聰無訛，該二把槍確係殺害謝金郎、謝進聰之行兇工具無誤。至於「
        新合益十二號」漁船係共同被告楊國傳於四月間，以自大陸載運大陸客交由
        日本船送至日本為由，向王志為承租遭拒，再於四月底或五月初與被告甲○
        ○連袂向王志為請託，經王志為指定人士陪同為條件方達成租賃事宜，業據
        證人即共同被告王志為供述明確；而被告甲○○確曾以載偷渡客偷渡至日本
        為名，自「新合益十二號」將該二名大陸人士接駁至「鴻漁一號」，嗣甲○
        ○等復以日本船引擎壞掉為由，請「新合益十二號」漁船將二名大陸人士接
        回大陸平潭地區等情，亦據證人即共同被告余國明供述屬實。則「新合益十
        二號」漁船戴運之二名大陸人士，實係下手槍殺被害人謝金郎、謝進聰之行
        兇者，亦為被告甲○○、共同被告楊國傳所自承，足證海上接駁大陸殺手之
        「新合益十二號」船舶，確係被告甲○○與共同被告楊國傳共同承租；被告
        甲○○親自駕駛、載運殺手前往死亡事故海域與「福生三號」會合以便行兇
        無誤。況且「福生三號」因燒燬而沉沒，惟所承運大批毒品並未燒燬滅失，
        反係由被告甲○○以所駕之「鴻漁一號」載至望海巷漁港，再由共同被告楊
        國傳夥同張建福、陳文玉、余國明自「鴻漁一號」搬運出來等情，業經原審
        另案九十一年度重訴字第十五號審理明確，有判決書一份在卷可參。又本院
        另案審理之楊國傳等案件（九十二年度上重訴字第五一號），經將楊國傳、
        甲○○送請法務部調查局測謊結果，楊國傳就「渠沒有參與策劃福生三號漁
        船殺人、搶劫案」，研判有說謊；甲○○就「渠沒有參予殺害謝金郎、謝進
        德（聰）二人」，研判有說謊，此有測謊報告書影本一紙在卷可憑（法務部
        調查局九十二年十月二十八日調科參字第○九二○○三八四○八○號報告書
        ），堪信被告甲○○與共同被告楊國傳及莊良賢等殺人動機係為劫毒，甚為
        顯明。
    (５)綜上查證，「福生三號」、「鴻漁一號」從事本次走私毒品事宜，係共同被
        告楊國傳、被告甲○○、莊良賢與林金興洽定，原本並無將「福生三號」漁
        船上之謝金郎、謝進聰殺害之計劃，甲○○、楊國傳等除知本件運輸毒品之
        方式、路線、地點、聯絡方式外，其餘另行雇船載運大陸殺手、交付事先準
        備之手槍二支、殺人後遺棄屍體、放火殺人等事，均係甲○○、楊國傳所主
        導，且僅其等知曉此事，顯見該等所為，應係甲○○、楊國傳、莊良賢事後
        認為若中途以黑吃黑方式劫取運輸中之毒品，如本案未爆發，則渠等可向林
        金興詭稱為他人所奪，可因而獲致更多之暴利。參以被告甲○○劫獲之毒品
        ，亦交由共同被告楊國傳保管、藏匿等情，業如前述；被告甲○○與共同被
        告楊國傳、莊良賢等人就此強盜殺人部分應有犯意聯絡及行為分擔，應甚明
        確；又被告甲○○、共同被告楊國傳商請共同被告余國明、陳春枝出海係為
        載運大陸殺手，卻向共同被告余國明、陳春枝二人隱暪該二大陸人士此行真
        正目的，對之訛稱：「要將此二大陸客交由日本船偷渡至日本」，如非係要
        黑吃黑殺人劫毒，何以要編造該說辭？若非事先知悉事成後須由「新合益十
        二號」將二名大陸殺手載回大陸地區，為何於接運之初即要求共同被告余國
        明在海上等候近三天？又其於劫毒後，明知並無所謂之日本商船，卻於燒船
        劫毒後向共同被告余國明稱「沒有等到日本船」，要求共同被告余國明將二
        名大陸殺手至載回大陸地區？足見被告甲○○與莊良賢、共同被告楊國傳等
        人確有共謀劫取所承運大批毒品，囑不知情之共同被告余國明、陳春枝駕駛
        「新合益十二號」漁船至大陸接運二名殺手，交由被告甲○○駕駛之「鴻漁
        一號」漁船，駛往死亡事故海域附近，再由該二名大陸殺手分持共同被告楊
        國傳所準備之手槍二支將「福生三號」船長謝金郎、船員謝進聰擊斃，劫取
        該批承運毒品，而後放火棄屍之情事，至為顯然。被告甲○○辯稱其僅係受
        雇運送毒品，余國明、張建福可以證明；殺人、放火均係大陸殺手所為，當
        時伊均未在場云云。查甲○○初始確係受雇運毒，其後始與楊傳國、莊良賢
        共謀以黑吃黑之方式殺人劫取所運送之毒品，均已如前所述，余國明、張建
        福或能證明甲○○先前受雇之事，但其後之黑吃黑犯行，甲○○隱密已嫌不
        足，應無告知余國明、張建福之可能；又租用「新合益十二號」漁船載運大
        陸殺手、交付手槍等事，均係由楊國傳、甲○○私下秘密進行，甲○○且為
        執行計劃之人，其如不知情，為何要以前揭方式安排大陸殺手？為何要交付
        手槍？為何同意大陸殺手取「鴻漁一號」漁船上之柴油潑灑「新合益十二號
        」漁船再點火燃燒？其如均未在場，為何會遭灼傷？凡此，亦均足證被告甲
        ○○確有共同參與本部分之犯行，所辯均不足為採。
  ４、被告甲○○告知共同被告楊國傳藏槍處，由共同被告楊國傳自「鴻漁一號」駕
      駛座下取走扣案之第一、二號槍後再棄置槍械部分
    (１)被告甲○○於偵查時供稱：「楊國傳五月七日要取貨時，以行動電話問我『
        車子（槍）放在那裡』，我說『在（鴻漁一號）裡面，隨便找也可以找到，
        了不起放在駕駛座下面』，後來他把電話給張建福聽，我有跟張建福說『放
        在駕駛座下面』。」等語（見九十一年度偵緝字第二四四號卷第三十八頁）
        ，復於原審九十二年六月二日調查時供稱：「是楊國傳打電話給我說『找不
        到那包東西』，後來他打電話給我並拿電話給張建福聽，我告訴張建福說『
        船那麼小隨便找都找得到』，後來張建福說找不到，我就說『只剩下駕駛座
        衛星導航下方的地方再找看看』，結果後來他們有找到，後來是楊國傳打電
        話給我說『要找那東西是槍』，當時槍枝是放在駕駛座上的衛星導航下方，
        毒品則是放在駕駛座下方的暗艙，所以槍枝及毒品藏放的地點不同處。」等
        語；核與證人即共同被告張建福於偵查時供稱：「我們搬完毒品，約當天十
        七時，楊國傳說『你去幫我把那兩支尋上來』，但我沒去，後來他打手機催
        我，於是我從家中趕赴望海巷漁港『鴻漁一號』漁船內密艙搜尋，最後由楊
        國傳找到以粘布再裹膠帶的一包槍械，．．．我怕的要死，怎麼可能還幫楊
        國傳找槍？所以假裝找槍，就跟楊國傳說找不到，楊國傳自己上去鴻漁一號
        找，取出用塑膠袋包的東西，跟我說不就在這裡。」等語（見九十一年度偵
        字第一九六二號卷第十三、四十二頁），並於原審九十二年六月二日調查時
        供稱：「楊國傳打電話給我說『那包東西有無找到』，我沒有問那包是什麼
        東西，當時應付楊國傳說沒有找到，其實根本沒有去拿，後來楊國傳約我到
        八斗子天橋下，楊國傳用他的手機打電話給甲○○講了一、二分鐘後拿給我
        ，甲○○跟我說『那包東西是放在衛星導航的下面』，我就與楊國傳去找，
        當時好像有看到或是沒有看到（我忘記了），我看到時是楊國傳找到的，他
        拿一個土色沒有透明的膠布黏住，並且外面有用塑膠袋包著的一包東西。」
        等語，及證人即共同被告楊國傳於原審九十二年六月二日調查時證稱：「五
        月七日中午一點左右，甲○○打電話要我去他船上搬點東西，並說搬完東西
        之後他會找人將東西拿走。我再去暗艙取出槍枝後覺得怪怪的，甲○○才打
        電話向我坦白，取槍前甲○○有打電話給我，要我再去船上拿東西，我有問
        之前所搬運的是何物，甲○○說是一些料，要我將東西與後來拿的東西收好
        ，他會叫人家拿走，第二次去拿的東西，是用淺綠色的塑膠袋包著，並用紅
        色的繩子綁著，裡面有兩把槍枝，我有將包裝拆開，當時取槍摸的時候覺得
        怪怪的，且福生三號已經發生（現），而莊良賢曾要我拿槍枝給甲○○載去
        大陸給莊良賢，打開一看是槍就將它再包起來。丟在山上的那把槍是我買金
        色的槍枝，另外李昱穎交給我的那把槍是黑色的，我將它丟到海裡，是莊良
        賢要我丟到海裡去。」等語大致相符，顯見槍殺「福生三號」船長謝金郎、
        船員謝進聰之二把手槍確實係藏放於「鴻漁一號」漁船駕駛座衛星導航下方
        ，並由被告甲○○以電話告知共同被告楊國傳及張建福，由共同被告楊國傳
        自該船駕駛座衛星導航下方內取出手槍無訛；至於被告甲○○辯稱槍枝不是
        他藏放於駕駛座下云云，惟被告甲○○自承殺人劫毒後回程期間，均由其駕
        駛「鴻漁一號」，若非由被告本人經手或經其同意，大陸殺手如何將二把槍
        械藏置於駕駛座衛星導航下方？又被告甲○○如何以電話告知共同被告楊國
        傳、張建福藏槍之處？是其所辯，自非可採。
    (２)又共同被告楊國傳坦承其拿到扣案之第一、二號手槍後，即將手槍分別棄置
        於基隆市○○街及八斗子漁港漁會附近，警方並確實依證人即共同被告楊國
        傳於九十一年五月二十六日及六月六日警訊時之供稱：「帶同警方搜獲槍枝
        即為我丟掉的槍枝。」、「經反覆思量願意供出另一把槍械所在，該把槍械
        目前藏放在八斗子漁港漁會旁北都冷凍廠之廢水排水孔附近我願意帶同警方
        前往取出。」（見九十一年偵字第一九六一號卷第一宗第六十四、九十頁）
        等情，而分別由共同被告楊國傳帶同檢警人員至基隆市○○街基水冷凍廠後
        山尋回上開第一號手槍，並循線至基隆市八斗子漁港內漁會旁北都冷凍廠廢
        水排水孔附近港內，由潛水人員李溪源尋回上開第二號手槍；此有共同被告
        楊國傳前開警訊筆錄暨其手繪之棄槍現場圖、臺灣基隆地方法院檢察署檢察
        官九十一年五月二十六日、九十一年六月七日之刑事勘驗筆錄各一份（附於
        同上卷第六十一、六十六、九十七頁）在卷可考，且據證人即潛水人員李溪
        源於偵查時證述明確（見同上卷第九十五頁），此部分之犯行，堪以認定。
  ５、被告甲○○告知共同被告楊國傳藏放毒品海洛因磚之處，由共同被告楊國傳夥
      同共犯余國明、張建福、陳文玉自「鴻漁一號」暗艙內取走毒品海洛因部分
    (１)依證人即共同被告楊國傳於九十一年五月二十三日警訊及檢察官偵訊時供稱
        ：「五月七日中午我打電話給甲○○，他說出事了，要我到『鴻漁一號』暗
        艙內取毒品及二支槍，因為張建福、余國明常開甲○○的船出海，所以我就
        找在場的張建福，陳文玉、余國明一起去取，當時我對他們說『甲○○出事
        了要幫他去取貨』，因為龍頭檳榔攤休旅車玻璃是暗的，可以開車去觀看情
        況，余國明從船艙搬上來，陳文玉及張建福搬到休旅車後座，再由我運到山
        海關，因為塑膠袋有破掉，而且是一塊一塊的，所以知道是毒品，．．到達
        山海關社區停車場，由余國明協助我將東西放到我的自小客車後車廂暫時藏
        放．．．我於五月八、九日左右，以一張拾獲的
        Ｖ棟十三樓租得一間套房，用來藏放貨（毒品）及槍械，．．．七日下午東
        西搬到我自己的車上後，我去找租屋小姐，先付二千元定金，我是九日晚上
        拿到鑰匙後，約十分鐘就把東西全部搬完。」等語（見九十一年度偵字第一
        九六一號卷第一宗第五十一至五十三、四十八、四十九、一五六頁），核與
        證人即共同被告張建福於九十一年五月二十三日檢察官偵訊時供稱：「五月
        七日海巡防帶回屍體時，我就猜到楊國傳有涉案，因為五月三日出港前余國
        明有與謝金郎在檳榔攤前談話，謝金郎要出港前有向陳文玉的弟弟說要去賺
        大條，而出港載大陸客是楊國傳、余國明及甲○○三人在談的，余國明回來
        後有對我說大陸偷渡客沒有等到至日本的船又載回去，．．五月七日下午我
        在檳榔攤後面，我和余國明、楊國傳在檳榔攤後面，我有問楊國傳『這是不
        是你們做的，這麼慘』，楊國傳說『甲○○是逼不得已』，要我去幫他搬東
        西，到了漁港『鴻漁一號』駕駛座下有個暗艙，提起艙蓋余國明就下去，然
        後楊國傳對我說上面好像有人，要我騎機車去巡視，當時我第六感，最後兩
        包我有搬，我在車邊陳文玉將要搬運的東西給我再放到楊國傳的車上，東西
        用黑色塑膠袋裝著，裡面硬硬四方型狀，我猜可能是毒品，搬完後在檳榔攤
        後面，楊國傳後來才到，告訴我與陳文玉每人給我五十萬元。」等語（見九
        十一年度偵字第一九六二號案卷第十九、二十頁）等語；證人即共同被告陳
        文玉於檢察官偵訊時亦供陳：「五月七日下午我進去龍頭檳榔攤時，楊國傳
        對我說是否有空幫他搬一些東西，我說好，大約五分鐘後到達漁船停泊的港
        口，楊國傳坐在借來的休旅車上，他叫我們到船上駕駛座下方的密艙，由余
        國明下到密艙搬貨上來到船上，我在船上再接運給張建福，張建福再把貨接
        運到楊國傳的駕駛座上，楊國傳再拿到後座，楊國傳沒告訴我搬運何物，但
        我在搬時感覺到是搬運一塊一塊類似磚塊東西，而且楊國傳一直催我們搬快
        一些，提時有一袋裡面除感覺是毒品海洛因磚塊外，還覺得有金屬碰撞聲音
        。搬的時侯才知道是毒品之類的東西，但又不敢離開才幫楊國傳搬，搬完後
        五月七日下午四、五時，在檳榔攤，楊國傳告訴我及張建福這趟搬運要給我
        們每人五十萬元，但要我們口要緊一些，當時余國明不在場。」等語（見九
        十一年度偵字第一九六三號卷第十三至十五頁）、證人即共同被告余國明於
        檢察官訊問時供稱：「我是快要搬完時才知道是毒品，當楊國傳說要給我五
        十萬元時，更確定是毒品，．．．我人到『鴻漁一號』上打開密艙後看到大
        型黑色不透明的塑膠袋裝的東西約七、八包，我取出之後才知道楊國傳是叫
        我們搬毒品，毒品搬完後，楊國傳就開車往北寧路方向走，我騎機車跟楊國
        傳，到了山海觀Ｕ棟地下室，楊國傳再把毒品搬到他的轎車後行李廂放。」
        等語（見九十一年度偵字第一九六三號案卷第八二頁、九十一年度偵字第一
        九六二號卷第四十、四十一頁），互核相符，足見被告甲○○確實告知共同
        被告楊國傳「鴻漁一號」內載有第一級毒品海洛因，並由共同被告楊國傳指
        使共同被告張建福、陳文玉、余國明自「鴻漁一號」漁船卸載暗艙內之物品
        （海洛因）無訛。
    (２)檢、警在共同被告楊國傳自行承租之第一藏毒處所（基隆市○○街一七三號
        Ｖ棟十三樓）內扣得之第一級毒品海洛因毛重五點○七公克粉末（淨重一點
        二七公克，經刑事警察局取樣○點一公克鑑定，再經法務部調查局鑑定淨重
        一點○八公克）、黃色塑膠外包裝五個、中型透明塑膠袋五十五個、大型黑
        色塑膠袋十八個、手提塑膠袋八個、雙獅地球牌包裝紙十張、透明塑膠包裝
        袋十個、膠帶二捲等證物（除毒品海洛因粉末、大型黑色塑膠袋三個、中型
        透明塑膠袋一個外，其餘扣案物均因刑事警察局未探獲相關跡證而丟棄滅失
        ）存卷可按；而檢、警在第一藏毒處扣得塑膠袋等物，經送鑑定結果，鑑識
        人員在其中含有白色海洛因粉末之透明塑膠包裝紙上及中型透明塑膠袋上採
        獲指紋各一枚，核與被告李昱穎左中指指紋比對結果確屬相符；又警方於大
        黑色塑膠袋上採獲指紋各五枚，經核亦均與被告李昱穎左食指、左環指、左
        拇指、右拇指指紋相符，有該局九十一年五月三十一日刑紋字第○九一○一
        三五二七九號鑑驗書存卷足憑；且鑑識人員在第一藏毒處現場發現煙蒂一只
        ，經採集陳小惠唾液送驗比對結果，發現二者同屬ＤＮＡ─ＳＴＲ型，有該
        局九十一年八月二日刑醫字第○九一○二○○一○七號鑑驗書存卷可按；且
        查獲之雙獅牌包裝袋內殘餘不明粉末，經送內政部警政署刑事警察局鑑定之
        結果，檢出塑膠袋內殘餘不明粉末為一級毒品海洛因及其不純物（驗餘淨重
        一點一七公克，有該局九十一年五月二十三日刑鑑字第○九一○一二八四七
        二號鑑驗通知書在卷可佐）；佐以檢、警在第二藏毒處所扣得之三百二十一
        塊海洛因磚，係共同被告李昱穎、陳小惠從第一藏毒處所運走，亦據證人即
        共同被告李昱穎、陳小惠供述無訛（詳如後述）。故被告甲○○將劫奪自「
        福生三號」漁船上之第一級毒品海洛因藏放處告知共同被告楊國傳，再由共
        同被告楊國傳、張建福、余國明、陳文玉等人以接龍方式自「鴻漁一號」上
        將此批毒品，經由停泊鄰旁船舶運輸至共同被告楊國傳向吳國賓所借之休旅
        車上，再由共同被告楊國傳、余國明載往山海關地下停車場將毒品暫放在共
        同被告楊國傳之自小客車內，嗣後再由共同被告楊國傳獨自將其自小客車內
        之毒品移置於第一藏毒處所藏置等事實，至堪認定。
    (３)共同被告李昱穎如何受託運毒、如何偕同共同被告陳小惠分批將此毒品從第
        一藏毒處所運輸至第二藏毒處所藏置等事實，業據證人即共同被告李昱穎於
        警訊、原審另案（九十一年度重訴字第十五號）調查時供稱：「警方查扣現
        金一百七十七萬元是綽號『阿正』（莊良賢）委託我至雲林縣東勢鄉向綽號
        『阿文』之男子向『阿正』購買海洛因的代價（見九十一年度偵字第一九六
        四號卷第九頁），『阿正』於九十一年五月十七日晚間八、九點時與我聯絡
        後，委託一位朋友將一張寫著基隆市山海觀社區Ｖ棟十三樓之紙條連同鑰匙
        交給我，我在五月十八日前往澳門與其見面，當面吩咐我返國後持鑰匙至前
        述地址將放在該處的毒品移往他處藏放，我於五月十九日返國後，便於二十
        日當天下午三、四時許，駕駛一部向朋友借來小客車獨自一人先至前述地址
        瞭解毒品數量，我進入該屋後發現共有八、九袋黑色塑膠袋放在陽台，經我
        拆開清點發現，共有三百九十塊雙獅地球牌海洛因磚，但我並未將該批毒品
        運走，而於翌日（二十一日）晚間六、七時許，邀女友陳小惠再次一同前往
        該屋內再次清點數量時，發現只剩三百五十八塊，已遭人拿走三十二塊，於
        是我打電話通知『阿正』，先搬走二百六十塊至我與女友住處，並於五月廿
        八日十八時許，再次至該處搬走剩下的九十八塊海洛因並載回宜蘭市租屋處
        藏放。」等語（見九十一年度偵字第一九六四號卷第二十四頁、九十一年聲
        羈字第六二號卷第六頁、九十二年度重訴字第十五號案卷內九十一年十一月
        二十八日調查筆錄）；核與證人即共同被告陳小惠於九十一年五月二十五日
        警訊、偵訊、原審另案調查時陳稱：「第一次我跟李昱穎到山海關取毒品時
        ，我坐在房內床上，毒品是以七、八個黑色大塑膠袋不平均放著，李昱穎先
        算了一次數量為一百七十九份，他說跟他昨天來數過的數量不符，昨天數的
        數量為一百九十五份，他叫我幫他再數一次，我算的數目是一百七十九份，
        於是就將其中的一百三十份用李昱穎買的紅色大旅行用裝箱帶回（宜蘭）住
        處，至於二十二日黃昏與李昱穎用行李箱到山海關將剩下的四十九份毒品裝
        箱運回。」等語（九十一年度偵字第一九六四號卷第十四、十九頁，九十一
        年聲羈字第六二號卷第八頁）悉相符合。復於第二藏毒處所查扣淨重一百十
        四公斤八百三十點一公克、共計三百二十一塊疑似海洛因磚部分，經將第一
        、二藏毒處所查扣之毒品洛因送法務部調查局鑑驗結果，均含第一級毒品海
        洛因成分，前者淨重一點○八公克、包裝重四點二八公克、純度百分之七十
        六點七五、純質淨重○點八三公克，後者淨重一百十四公斤八百三十點一公
        克、純度百分之八十八點二、純質淨重一零一公斤二百八十點一五公克之海
        洛因等情，亦有法務部調查局九十一年八月二十二日調科壹字第三二○○○
        一三八六號、九十一年七月一日調科壹字第三二○○○一三一五號鑑定通知
        書各一份附卷可稽，足見共同被告李昱穎、陳小惠係依莊良賢之指示，二人
        於第一藏毒處所共同點數海洛因磚之數量，並以大型暗紅色行李箱分二次搬
        運毒品海洛因至第二藏毒處所之事實，自堪採信。
(三)違反直航至大陸地區及使大陸人民來台（台灣地區與大陸地區人民關係條例）部
    分：
  １、訊據被告甲○○固不否認由共同被告余國明、陳春枝駕駛「新合益十二號」至
      大陸平潭地區載運二名大陸人一事，核與證人即共同被告陳春枝於九十一年五
      月十五日警訊時供稱：「我於九十一年五月三日至七日間兩次出港係受王志為
      託付，與余國明一同前往大陸平潭地區協助載運兩名大陸籍男子偷渡。我出港
      前二至三天前某天早上，王志為與他太太一同至我家邀集我前往大陸平潭協助
      兩名大陸男子偷渡，允諾事成之後給我新台幣三萬元做為代價，因此我才允諾
      此事。九十一年五月三日早上九時許，我到達八斗子漁港並至『新合益十二號
      』船上，當時甲○○、王志為已在該處等候，之後余國明也到達，而甲○○、
      王志為便先行離去，於是我與余國明並開始籌備出港事宜，我與余國明於十時
      四十五分由八斗子漁港報關出港，出港後由我跟余國明輪流駕駛往大陸平潭地
      區行駛，於九十一年五月四日凌晨一時許到達該處，並由余國明與大陸方面安
      排偷渡事宜之對方聯絡，約等候一個小時左右一艘小船載運兩名大陸男子與我
      們會合，這兩名年約三十歲大陸男子隨即登上『新合益十二號』之後，我與余
      國明便載運該兩名男子到棉花嶼附近，我們約在九十一年五月四日二十時左右
      到達棉花嶼，余國明以小型對講機與甲○○聯絡上之後，約隔十幾分鐘我見甲
      ○○獨自一人駕駛一部小快艇與我們會合，兩船靠穩後兩名大陸男子便轉登上
      甲○○所駕駛之小快艇（鴻漁一號），甲○○離開後不久以無線電聯絡我們，
      並指示我們在棉花嶼等他將該兩名大陸人士送至負責接運偷渡之日本船舶，於
      是我與余國明在棉花嶼等待至五月五日上午天亮時，不見甲○○返回，於是我
      們便返回八斗子漁港，於十一時左右入港，下船前余國明指示我在中午十二時
      返回船上，於是我先回家盥洗並吃飯後，十二點左右回到八斗子漁港，看見王
      志為與余國明站在『新合益十二號』旁，王志為對我說甲○○與大桶（指負責
      安排入境的船舶）未連絡上，因此我必須和余國明再次出港將該兩名大陸男子
      載返大陸，經我考慮三萬元尚未到手，因此同意再次出港，之後我便和余國明
      一同準備出港事宜之後，我們於五月五日下午二十左右出港，我直接將船開至
      棉花嶼一帶，並於五月五日約七時左右到達等候甲○○，約於五月六日凌晨四
      時許，我們終於和甲○○聯絡上，但未見到甲○○本人，甲○○透過無線電指
      示我們將兩名大陸男子載回大陸，於是余國明便以行動電話聯絡他在台灣本島
      的老大（楊國傳），請示如何處理。余國明聯絡之後對我說，還是將人載回大
      陸吧，我們便在該處等候甲○○。天亮後不久，甲○○駕快艇靠近，之後兩名
      大陸籍男子跳上『新合益十二號』，我與余國明便將他們二人送回大陸平潭附
      近，再由余國明聯絡大陸方面派人接回該兩名大陸籍男子，完成後我便與余國
      明駕駛『新合益十二號』直接返八斗子漁港，當日下午二時左右入港。」等語
      （見九十一年度偵字第二六二三號卷第十八、十九頁），核與證人即共同被告
      余國明於原審九十二年六月二日調查時所證情節相符（已如前述），換言之，
      共同被告余國明前述所供「新合益十二號」將該二名大陸人士交與「鴻漁一號
      」，及自「鴻漁一號」接回該二名大陸人士之經緯度即北緯二十五度二十九分
      、東經一二二度○五分及北緯二十五度二十三分、東經一二二度○三分，確在
      「鴻漁一號」航跡線內，「鴻漁一號」在棉花嶼附近我國領域內之航跡線有停
      滯、交錯及環狀等複雜現象，此有第一（基隆）海巡隊九十一年九月二十日洋
      局一偵字第○九一Ｄ○○一九七六號函及所附鴻漁一號漁船航跡儀分析、研判
      、解讀專案報告在卷可參。且據證人即共同被告張建福於九十一年五月二十三
      日偵訊時供稱：「余國明五月三日開新合益十二號出港前三、四天甲○○、楊
      國傳、余國明跟我說他們與日本船約好，問我可否聯絡大陸方面的人，是否有
      人能安排載兩名大陸客走。我用我的手機打給大陸蛇頭『小龍』，然後由甲○
      ○與小龍接洽．．．．．．，後來余國明說日本船接不到，所以他們又載回去
      。」等語（見九十一年度偵字第一九六二號卷第十七至十九頁），足見被告甲
        ○○與共同被告楊國傳、余國明、王志為、陳春枝等人，確實明知「新合益
        十二號」漁船欲往大陸平潭地區海域接運二名大陸偷渡客（殺手），且亦共
        同使該大陸偷渡客（殺手）進入台灣地區海域無訛。
  ２、再查，「新合益十二號」漁船，於九十一年五月三日上午十時出港，五月五日
      上午十一時三十分回港；五月五日下午二時二十分再度報關出港，五月七日下
      午二時零五分返港，亦有海岸巡防總隊安檢站進出港登記簿影本存卷可按；又
      共同被告余國明於九十一年五月七日凌晨○時四十八分三十二秒、一時四十分
      十四秒、一時四十四分二十七秒以其所有之中國移動門號000000000
      00ＳＩＭ卡與大陸地區00000000000號電話聯絡，亦經內政部警
      政署電信警察隊第一中隊偵測屬實，有該隊九十一年六月六日電警一刑字第○
      九一五○○七九三○號函及通聯紀錄存卷足以佐證；且經原審另案（九十一年
      度重訴字第十五號）依職權函查行政院海岸巡防署海巡防總局第一海巡隊關於
      「新合益十二號」漁船是否進入大陸地區領海再進入台灣地區領海之結果，「
      新合益十二號」在北緯二五度二三分、東經一一九度四八分處接運大陸人民部
      分，確已進入大陸地區領海；而在北緯二五度二九分、東經一二二度五分海域
      將二名大陸人民交給「鴻漁一號」接運之地點，為我國之內水；又「鴻漁一號
      」與中桶船舶「福生三號」會合之處（北緯二五度五四分、東經一二二度三四
      分至北緯二五度五八分、東經一二二度三五分海域），為我國專屬經濟海域，
      此有行政院海岸巡防署巡防總局第一海巡隊九十二年二月七日洋局一偵字第０
      九二Ｄ０００二八一號、九十二年二月十八日洋局一偵字第０九二Ｄ０００四
      六四號函各一份在卷可參，並佐以基隆籍鴻漁一號ＣＴＯ─八四四一漁船航跡
      儀分析研判解讀專案報告內之資料，足見共同被告余國明、陳春枝確實駕駛「
      新合益十二號」至大陸平潭附近海域載運二名大陸人士進入台灣地區領海無誤
      。
（四）此外，復有第一海巡隊偵辦「福生三號喋血案」相關照片二冊在卷可考，再有
      第一級毒品粉末淨重一點○八公克、第一級毒品海洛因磚三百二十一塊淨重一
      百十四公斤八百三十點一公克、雙獅地球牌海洛因包裝袋十個、黃色塑膠外包
      裝五個、透明塑膠包裝袋十個、中型透明塑膠袋五十五個、大型黑色塑膠袋十
      八個、手提塑膠袋八個、膠帶二捲、鴻漁一號漁船一艘、航跡儀一台、ＳＳＢ
      無線電話機一台、ＷＥＮＤＥＮ無線電話機一台、中國移動門號000000
      00000ＳＩＭ卡一只、儲值卡一只、仿貝瑞塔廠半自動手槍之改造手槍（
      第一號手槍）及義大利貝瑞塔廠９２ＦＳ型半自動手槍（第二號手槍）等扣案
      為證。
（五）綜上所述，被告甲○○所辯，顯均係事後卸責之詞，不足採信，本件事證明確
      ，被告甲○○犯行至堪認定，應依法論科。
二、被告甲○○於原審調查時另辯稱：「其九十一年十月十四日經員警解送時，曾遭
    警方刑求毆打」云云。然經原審調閱被告甲○○之入所體檢表內容，並無任何外
    傷之記載，亦無向看守所管理人員表明遭到警員毆打並製作筆錄之任何記錄，此
    有台灣基隆看守所九十二年三月五日出具之基所戒字第０九二００００二九九號
    函附之收容入內外傷記錄表一份在卷可參，被告甲○○於入所時自述身體狀況良
    好，經特約醫生健檢結果亦無外傷等情，堪可認定。又原審復於九十二年三月十
    四日傳訊拘提及製作筆錄之警員蕭瑞豪、王志成、鄭志誠到庭隔離訊問結果，渠
    等亦堅決否認有何刑求毆打被告情事，證人蕭瑞豪證稱：「九十一年十月十四日
    上午十一時左右從馬祖押解甲○○以直昇機飛回台北，約十二點到刑事警察局，
    從刑事警察局將被告解送基隆地檢署時候，我應該是戒護，應該不是我開車，當
    天是我與鄭志誠、王志成解送被告到基隆地檢署，通常都是由一個人駕駛，另兩
    個人坐後座戒護，被告當時是坐在後座的中間位置。警局裡面的人沒有刑求他，
    包括在刑事警察局或是解送基隆地檢署的車上，都沒有對被告刑求，因為這件案
    件被告沒有刑求的必要，根本沒有毆打被告的情形，警訊筆錄是依據被告的供述
    而製作。」等語，證人王志成證稱：「當天早上從松山機場搭乘警用直昇機至馬
    祖，約在九點半至十點之間隨即將被告原機帶回台北，並送到刑事警察局時間大
    約是十一點，之後即召開記者會，並與被告進餐且與他閒聊，當日下午七點多的
    時候離開刑事局將被告解送基隆地檢，當時是由我、蕭瑞豪、鄭志誠三個人解送
    ，當時由我開車，蕭瑞豪及鄭志誠負責戒護，他們二人是坐在後座，被告則是坐
    在後座的中間。在接被告至解送被告至地檢署間整個過程中都沒有對被告刑求，
    當時甲○○還說『就算要關也要回臺灣，大陸公安對他很兇』，被告作筆錄時沒
    有被打，他還一直稱讚說我們比大陸的公安還好，對他不兇還買便當、檳榔給他
    吃。」等語，及證人鄭志誠證稱：「當天是坐直昇機至馬祖接運被告回台的，約
    早上十點左右到達馬祖，停留約十分鐘之後就折返臺灣，抵達刑事警察局約在十
    二點左右，將被告帶回局裡押至偵訊室，先買便當給被告吃，之後就對被告製作
    筆錄，當晚八點二十分左右到達地檢署，是由我、蕭瑞豪、王志成三人將被告解
    的。不可能對被告刑求，因為在被告還未解回前罪證已經明確，根本不用對他刑
    求，我當天解送時言詞上有對他兇，因為剛開始製作筆錄時被告不願配合，當時
    蕭瑞豪負責訊問被告，我坐在旁邊看，當時我還有唸被告『幫楊國傳做事一點酬
    勞都沒有拿到怎麼那麼傻』。從警局要送到地檢署時，被告在警局時都有承認，
    我們不可能對他刑求。」等語一致，核與被告甲○○於九十二年二月十四日原審
    調查時亦自承：「刑事警察局訊問及基隆地方法院檢察署檢察官訊問時沒有對其
    刑求。」、於九十二年三月十四日原審調查時供承：「九十一年十月十四日警訊
    、偵訊筆錄係依其所講去作筆錄的，其被警員毆打與作筆錄無關。」等語相符。
    且經原審九十二年四月十五日當庭勘驗被告於九十一年十月二十二日之警訊錄影
    帶，結果被告於警訊時並無遭到強暴、脅迫或刑求之情形，錄音時整段筆錄均以
    被告甲○○所言製作，此有當日之訊問筆錄在卷可考，是以被告甲○○於九十一
    年十月十四日、二十二日於刑事警察局、基隆地方法院檢察署供述之警訊、偵訊
    筆錄，應均係出於任意性之自白無訛，是被告前開抗辯，顯與事實不符，委無足
    採。
三、查被告甲○○行為後，懲治走私條例已於九十一年六月二十六日修正公布，並自
    同年月二十八日生效，其中第二條第一項之法定刑由七年以下有期徒刑，得併科
    新台幣二十萬元以下罰金，第三條第一項之法定刑由五年以下有期徒刑、拘役或
    科或併科新台幣九萬元以下罰金，修正為第二條第一項法定刑為七年以下有期徒
    刑，得併科新台幣三百萬元以下罰金，第三條第一項修正為法定刑五年以下有期
    徒刑、拘役或科或併科新台幣一百五十萬元以下罰金，新舊法比較結果，以舊法
    有利於被告，依刑法第二條第一項但書規定應適用修正前之懲治走私條例第二條
    第一項、第三條第一項處斷。核被告甲○○運輸第一級毒品、私運、運送管制進
    口物品第一級毒品進口部分，係犯毒品危害防制條例第四條第一項之運輸第一級
    毒品罪、修正前懲治走私條例第二條第一項之私運管制物品進口罪，其私運管制
    物品進口後再行運送私運管制物品進口之後續行為，應為先前之私運管制物品進
    口罪所吸收，不另論罪；其安排大陸殺手以黑吃黑方式持槍殺人、劫奪中桶船舶
    「福生三號」上之第一級毒品海洛因並遺棄屍體、放火燒船部分，係違反台灣地
    區與大陸地區人民關係條例第十五條第一款犯同條例第七十九條第一項之使大陸
    人民非法進入台灣地區罪、及違反同條例第二十八條第一項犯同條例第八十條第
    一項之台灣船舶航行至大陸地區罪（公訴人漏未論及）、槍砲彈藥刀械管制條例
    第七條第四項之未經許可持有手槍罪、同條例第十一條第四項之未經許可持有其
    他可發射子彈具有殺傷力之手槍罪及同條例第十二條第四項之未經許可持有子彈
    罪（公訴人漏未論及）、刑法第三百三十二條第一項之強盜殺人罪（起訴書誤載
    為第四款）、第二百四十七條第一項之遺棄屍體罪（公訴人漏未論及）及第三百
    五十三條第一項之毀壞船艦罪（公訴人漏未論及）。又被告甲○○、楊國傳二人
    雖非駕駛「新合益十二號」漁船至大陸地區之駕駛人，惟其與「新合益十二號」
    漁船之實際所有人被告王志為、駕船之共同被告余國明、陳春枝間有意思聯絡、
    行為分擔之共同實施關係，依刑法第三十一條第一項之規定，仍論以違反台灣地
    區與大陸地罪人民關係條例第二十八條第一項犯同條例第八十條第一項台灣船舶
    航行至大陸地區罪之共同正犯。被告甲○○與共同被告楊國傳、林金興、莊良賢
    及自北韓載運第一級毒品之大桶船舶上不詳姓名之人、謝金郎、謝進聰間，就毒
    品危害防制條例第四條第一項之運輸第一級毒品罪間；被告甲○○與共同被告楊
    國傳、莊良賢及兩名大陸殺手間，就違反毒品危害防制條例第四條第一項之運輸
    第一級毒品罪、修正前懲治走私條例第二條第一項之私運管制物品進口罪、槍砲
    彈藥刀械管制條例第七條第四項之未經許可持有手槍罪、同條例第十一條第四項
    之未經許可持有其他可發射金屬或子彈具有殺傷力之手槍罪、同條例第十二條第
    四項之未經許可持有子彈罪、刑法第三百三十二條第一項之強盜殺人罪、第二百
    四十七條第一項遺棄屍體罪、第三百五十三條第一項毀壞船艦罪及台灣地區與大
    陸地區人民關係條例第七十九條第一項使大陸人民非法進入台灣地區罪，及同條
    例第八十條第一項之台灣船舶航行至大陸地區罪各罪間（大陸殺手二人，並不犯
    上揭條例第七十九條第一項、第八十條第一項之罪，就該二罪，大陸殺手二人並
    非共犯）；被告甲○○與共同被告楊國傳、王志為、陳春枝、余國明等人間，就
    台灣地區與大陸地區人民關係條例第七十九條第一項使大陸人民非法進入台灣地
    區罪及違反同條例第八十條第一項之台灣船舶航行至大陸地區罪部分，均有犯意
    之聯絡及行為之分擔，皆為共同正犯。被告甲○○與共同被告楊國傳、莊良賢、
    林金興、謝金郎、謝進聰共同自北韓運輸第一級毒品海洛因部分，及被告甲○○
    與共同被告楊國傳、莊良賢及二名大陸人士以「黑吃黑」方式劫奪中桶船舶「福
    生三號」上之毒品海洛因，被告甲○○將「鴻漁一號」上第一級毒品海洛因交由
    共同被告楊國傳自「鴻漁一號」將毒品海洛因搬運上陸等，多次運輸毒品海洛因
    行為，惟均基於單一之運輸毒品犯意，係屬一犯罪動作之接續多次行為，只成立
    一運輸第一級毒品罪（至於由共同被告楊國傳將毒品海洛因搬運至第一藏毒處所
    ，及將第一藏毒處所鑰匙輾轉交付予共同被告李昱穎，使共同被告李昱穎將毒品
    海洛因自第一藏毒處所搬至第二藏毒處所部分，非被告甲○○與共同被告楊國傳
    、莊良賢等人犯意聯絡之範圍，並無行為之分擔，應與被告甲○○無涉，附此說
    明）；被告甲○○持有第一級毒品海洛因之低度行為，為運輸運輸第一級毒品海
    洛因之高度行為所吸收，不另論罪。又被告甲○○與共同被告楊國傳、王志為、
    陳春枝所為二次以「新合益十二號」漁船航行至大陸地區犯行，均時間緊接，方
    法相同，所犯構成要件各相同之罪名，顯係出於概括之犯意為之，依連續犯之規
    定均論以一罪。被告甲○○（同意以小桶船舶替林金興運輸第一級毒品部分）以
    一行為同時觸犯運輸第一級毒品罪、私運管制物品罪間，有一行為觸犯數罪名之
    想像競合犯關係，應從一重之運輸毒品罪處斷；又大陸殺手持同一把手槍在「福
    生三號」漁船連續槍殺二人，時間緊接，犯罪構成要件相同，顯係出於概括犯意
    而為，應以殺人一罪論（公訴人漏未論及連續犯），再與強盜罪相結合，論以刑
    法第三百二十二條第一項之罪；又被告一行為同時觸犯未經許可持有手槍罪、持
    有其他可發射子彈具有殺傷力之手槍罪、持有子彈罪，有想像競合犯關係，應從
    一重之未經許可持有手槍罪處斷。被告甲○○所犯未經許可持有手槍罪、使大陸
    人民進入台灣地區罪、船舶船行至大陸地區罪、強盜故意殺人罪、毀棄屍體罪、
    毀壞船艦罪、及運輸第一級毒品罪間，有方法結果之牽連關係，為牽連犯，應從
    一重之運輸第一級毒品罪處斷。公訴人雖僅就被告甲○○違反毒品危害防制條例
    第四條第一項之運輸第一級毒品罪、懲治走私條例第二條第一項之私運管制物品
    進口罪、台灣地區與大陸地區人民關係條例第十五條第一款應依同條例第七十九
    條第一項之使大陸人民非法進入台灣地區處斷、槍砲彈藥刀械管制條例第七條第
    四項之持有手槍彈藥罪及同條例第十一條第四項之持有其他可發射子彈具有殺傷
    力之手槍罪、刑法第三百三十二條第四款（應為第一項）之強盜殺人罪之犯行提
    起公訴，然檢察官就犯罪事實一部起訴，其效力及於全部，本件被告甲○○所犯
    台灣地區與大陸地區人民關係條例第八十條第一項之台灣船舶航行至大陸地區罪
    、槍砲彈藥刀械管制條例第十二條第四項之未經許可持有子彈罪、刑法第二百四
    十七條第一項遺棄屍體罪、第三百五十三條第一項之毀壞船艦罪之犯罪事實，與
    前開論罪科刑之運輸第一級毒品罪等部分，有牽連犯、想像競合犯裁判上一罪之
    關係，為起訴效力所及，就此未起訴部分本院得一併加以審究，併此敘明。
四、扣案在第一藏毒處所查獲之淨重一點○八公克第一級毒品海洛因粉末、在第二藏
    毒處所查獲之淨重一百十四公斤八百三十點一公克（純度百分之八十八點二、純
    質淨重一零一公斤二百八十點一五公克）之第一級毒品海洛因磚三百二十一塊，
    均為查獲之毒品，應依毒品危害防制條例第十八條第一項前段沒收銷燬之。在第
    一藏毒處所扣得雙獅地球牌海洛因包裝袋十個、黃色塑膠外包裝五個、透明塑膠
    包裝袋十個、中型透明塑膠袋五十五個、大型黑色塑膠袋十八個、手提塑膠袋八
    個、膠帶二捲，除大型黑色塑膠袋三個、中型透明塑膠袋一個外，餘均因刑事警
    察局未於上開扣案物內採到相關跡證而丟棄滅失等情，業經即證人即承辦員警蕭
    瑞豪於原審證述明確，故此滅失部分，不予宣告沒收。至於被告甲○○所有之鴻
    漁一號漁船一艘、航跡儀一台、ＳＳＢ無線電話機一台、ＷＥＮＤＥＮ無線電話
    機一台、大型黑色塑膠袋三個等物品，業據被告甲○○供明係供運輸毒品海洛因
    用，又共同被告楊國傳所有之中型透明塑膠袋一個，亦係供運輸第一級毒品所用
    之物，除鴻漁一號漁船一艘應依毒品危害防制條例第十九條第三項之規定沒收外
    ，其餘物品均應依同條第一項之規定沒收。另扣案之中國移動門號000000
    00000ＳＩＭ卡一只、儲值卡一只，為共同被告余國明所有，均為供違反台
    灣地區與大陸地區人民關係條例第七十九條第一項、第八十條第一項之罪所用之
    物，應依刑法第三十八條第一項第二款之規定沒收之。仿貝瑞塔廠半自動手槍之
    改造手槍（第一號手槍）及義大利貝瑞塔廠９２ＦＳ型半自動手槍（第二號手槍
    ）各一把，為被告甲○○、共同被告楊國傳未經許可所持有之違禁物，應依刑法
    第三十八條第一項第一款之規定沒收，子彈部分因未查扣，不能證明尚屬存在，
    不為沒收之諭知。自共同被告李昱穎車上查獲之現金一百七十七萬元，為共同被
    告楊國傳、莊良賢、李昱穎共同販賣第一級毒品所得之財物，因被告甲○○未參
    與販賣毒品海洛因與被告甲○○無關，不依毒品危害防制條例第十九條第一項規
    定宣告沒收。又在第二藏毒處所查扣之暗紅色大型行李箱一只及自共同被告李昱
    穎車上查扣之行動電話四具，為共同被告李昱穎所有，並非被告甲○○供犯罪所
    用之物，不予宣告沒收；至於員警於第一藏毒所查獲之煙蒂一個，雖為共同被告
    陳小惠所有之物，惟與本案並無任何相關，不予宣告沒收，附此說明。再查，被
    告甲○○因遭警查獲，其運輸報酬二百萬元並未取得，無從宣告沒收，在此敘明
    。
五、原審以被告甲○○罪證明確，予以論罪科刑，固非無見，惟(1)大陸殺手二人分持
    前揭楊國傳準備，甲○○交付之手槍各一支，在福生三號漁船上槍殺謝金郎、謝
    進聰二人，依彈道比對，殺害二人之槍支屬同一把手槍，顯然當時係由一殺手持
    槍在旁警戒、押住被害人，另一人持槍連續將被害人二人槍殺，屬連續殺人犯行
    ，應以一殺人罪論後，再與強盜罪結合；原審認係同時槍殺二人，屬想像競合犯
    關係，尚有未合。(2)二大陸殺手，並不犯違反台灣地區與大陸地區人民關係條例
    第十五條第一款使大陸人民非法進入台灣地區應依同條例第七十九條第一項處斷
    罪，亦不犯違反同條例第二十八條第一項非經主管機關許可，不得航行至大陸地
    區應依同條例第八十條第一項處斷罪，原審認該二大陸殺手亦犯上開二罪，且與
    被告甲○○、楊國傳、莊良賢等人間有共犯關係，亦有未合。被告以未參與殺人
    、遺棄屍體、毀壞船隻等犯行，以及原審量刑過重為由提起上訴，為無理由，惟
    原判決既有上開未合之處，即屬無可維持，應由本院將原判決撤銷改判。爰審酌
    海洛因毒品服用後非僅戕害身體且具成癮性、耐藥性、依賴性、濫用性，戒解不
    易，係國際社會共同努力禁絕之物品，一旦輸入國內流通，將嚴重荼毒國人身心
    健康，對國家、社會、家庭造成難以評估之傷害，被告甲○○詳知其情卻為圖一
    己之私利，仍與林金興、楊國傳、莊良賢等共同跨海私運毒品來台，且所運輸私
    運海洛因數量之鉅（海洛因磚多達三百九十塊），為歷來所罕見，其犯罪情節至
    為重大；又被告甲○○年輕力壯，不思以正途謀生，為圖暴利復與楊國傳、莊良
    賢及其他二名不詳姓名之大陸成年男子共同劫奪該批毒品，且於殺人越貨後，將
    被害人屍體綑綁連同船錨丟入海中，並放火燒船，企圖毀屍滅跡，其手法之冷酷
    兇殘，令人髮指，其行徑危害社會治安極為嚴重深遠，事後猶飾詞卸責，並無任
    何悔改之心，其惡性重大、罪無可逭，實有與社會永久隔離之必要，爰量處如主
    文第二項所示之刑，並依刑法第三十七條第一項規定，宣告褫奪公權終身。且就
    扣案之物為如主文第三項所示之沒收諭知。
據上論斷，應依刑事訴訟法第三百六十九條第一項前段、第三百六十四條、第二百九
十九條第一項前段，毒品危害防制條例第四條第一項、第十八條第一項前段、第十九
條第一項、第三項，修正前懲治走私條例第二條第一項，台灣地區與大陸地區人民關
係條例第七十九條第一項、第八十條第一項前段，槍砲彈藥刀械管制條例第七條第四
項、第十一條第四項、第十二條第四項，刑法第二條第一項但書、第十一條、第二十
八條、第三十一條第一項、第三百三十二條第一項、第二百四十七條第一項、第三百
五十三條第一項、第五十五條、第三十七條第一項、第三十八條第一項第一款、第二
款，判決如主文。
本案經檢察官李良忠到庭執行職務。
中　　　華　　　民　　　國　　九十三　　年　　　三　　　月　　 三十 　　日
                              臺灣高等法院刑事第二十一庭
                                  審判長法  官  葉　騰　瑞
                                        法  官  莊　明　彰
                                        法  官  劉　壽　嵩
右正本證明與原本無異。
如不服本判決，應於收受送達後十日內向本院提出上訴書狀，其未敘述上訴之理由者
並得於提起上訴後十日內向本院補提理由書（均須按他造當事人之人數附繕本）。
                                        書記官  吳　金　來
中　　　華　　　民　　　國　　九十三　　年　　　三　　　月　　 三十 　　日
附錄：本案論罪科刑法條全文
毒品危害防制條例第四條第一項：
    製造、運輸、販賣第一級毒品者，處死刑或無期徒刑；處無期徒刑者，得併科新
    台幣一千萬元以下罰金。
修正前懲治走私條例第二條第一項：
    私運管制物品進口、出口逾公告數額者，處七年以下有期徒刑，得併科新臺幣二
    十萬元以下罰金。
槍砲彈藥刀械管制條例第七條四項：
    未經許可，持有、寄藏或意圖販賣而陳列第一項所列槍砲、彈藥者，處五年以上
    有期徒刑，併科新台幣一千萬元以下罰金。
槍砲彈藥刀械管制條例第十一條第四項：
    未經許可，持有、寄藏或意圖販賣而陳列第一項所列槍砲者，處一年以上七年以
    下有期徒刑，併科新臺幣七百萬元以下罰金。
槍砲彈藥刀械管制條例第十二條第四項：
    未經許可，持有、寄藏或意圖販賣而陳列子彈者，處五年以下有期徒刑，併科新
    台幣三百萬元以下罰金。
臺灣地區與大陸地區人民關係條例第十五條第一款：
    左列行為不得為之：
    一  使大陸地區人民非法進入臺灣地區。
臺灣地區與大陸地區人民關係條例第二十八條第一項：
    中華民國船舶﹑航空器及其他運輸工具，非經主管機關許可，不得航行至大陸地
    區。
臺灣地區與大陸地區人民關係條例第七十九條：
    違反第十五條第一款規定者，處五年以下有期徒刑、拘役或科或併科新台幣五十
    萬元以下罰金。
臺灣地區與大陸地區人民關係條例第八十條第一項：
    中華民國船舶、航空器或其他運輸工具所有人、營運人或船長、機長、其他運輸
    工具駕駛人違反第二十八條第一項規定或違反第二十八條之一第一項規定或台灣
    地區人民違反第二十八條之一第二項規定者，處三年以下有期徒刑、拘役或科或
    併科新台幣一百萬元以上一千五百萬元以下罰金。但行為係出於中華民國船舶、
    航空器或其他運輸工具之船長或機長或駕駛人自行決定者，處罰船長或機長或駕
    駛人。
刑法第三百三十二條第一項：
    犯強盜罪而故意殺人者，處死刑或無期徒刑。
刑法第二百四十七條第一項：
    損壞、遺棄、污辱或盜取屍體者，處六月以上五年以下有期徒刑。
刑法第三百五十三條第一項：
    毀壞他人建築物、礦坑、船艦或致令不堪用者，處六月以上五年以下有期徒刑。
